臺灣臺南地方法院刑事判決
110年度訴字第498號
公  訴  人  臺灣臺南地方檢察署檢察官
被      告  邱名顯



選任辯護人  林仲豪律師
            張佩珍律師
被      告  許萍萍


選任辯護人  李季錦律師
上列被告因違反商業會計法等案件，經檢察官提起公訴（109年
度偵字第22914號、110年度偵字第7516號、110年度偵字第9691
號），本院判決如下：
    主  文
壬○○犯如附表一、二所示之罪，各處如附表一、二所示之刑。
丙○○犯如附表一、二所示之罪，各處如附表一、二所示之刑。應
執行有期徒刑貳年肆月，如易科罰金，以新臺幣壹仟元折算壹日
。
    事  實
一、壬○○係址設臺南市○○區○○路0段000號2至4樓之名曜聯合會計
    師事務所（以下簡稱名曜會計師事務所）之主持會計師；丙○○於民國99年7月27日起任職於該事務所擔任記帳員，迄103
    年間已升任組長，復再升任副理，負責記帳與申報稅務等業
    務與管理組內記帳員、審核組內記帳員製作之文書資料等業
    務；癸○（另行審理）前於103年7月11起至106年8月3日止擔
    任事務所之記帳員；己○○（另行審理）於107年3月26日起至
    108年6月4日止擔任事務所之記帳員，於上開任職期間均為
    丙○○之組員；戊○○（另行審理）為址設臺南市○○區○○路○段0
    00巷00號1樓鑫成企業社之登記負責人，係商業會計法所稱
    之商業負責人，負有據實製作會計憑證之義務；甲○○（另行
    審理）係鑫成企業社之實際負責人，總攬鑫成企業社包含會
    計事務在內之一切運作事務，係商業會計法所稱之主辦會計
    人員，負有據實製作會計憑證之義務；丁○○（另行審理）為
    址設臺南市○○區○○○路00號興光工業股份有限公司（以下簡
    稱興光公司)之實際負責人，為稅捐稽徵法規定之納稅義務
    人，甲○○、辛○○（另行審理）為興光公司之會計人員，其等
    均為從事業務之人，並丁○○、甲○○、辛○○均以填製營業人銷
    售額與稅額申報書、營利事業所得稅結算申報書、損益及稅
    額計算表等為其附隨業務。興光公司迄至108年止及鑫成企
    業社於99年11月間至108年止均委由名曜會計師事務所辦理
    會計記帳、申報稅捐等業務，壬○○係依法受託代他人處理會
    計事務之人員，並由丙○○或丙○○指示所屬組員癸○、己○○分
    別自104年5月起至106年7月止、107年9月至同年12月止（均
    指營業稅申報月份）負責處理興光公司、鑫成企業社之上開
    業務。
二、緣壬○○向甲○○表示興光公司營收頗豐，需繳納較高稅額，可
    以他法取得更多進項發票或另行成立公司並開立不實發票提
    供興光公司作為進項憑證之方式，虛增興光公司帳面上之成
    本，可同時降低並逃避應繳納之稅賦。甲○○與丁○○商議後，
    向壬○○表示無法另行取得其他來源之進項發票，故壬○○指示
    甲○○找尋人頭成立不需實際營業之公司，並由該公司開立不
    實發票予興光公司作為進項憑證之方式來逃避應繳納之稅賦
    。嗣甲○○覓得友人戊○○後，二人再行與壬○○會面詢問並商討
    成立不需實際營運公司後開立不實統一發票予興光公司以逃
    漏稅捐事宜，雙方確認後即於99年11月17日由甲○○商請戊○○
    擔任鑫成企業社名義負責人，並委由名曜會計師事務所辦理
    商業登記，成立「鑫成企業社」。鑫成企業社成立後，壬○○
    、丙○○、癸○（營業稅申報月份自104年5月起至106年7月止
    ）、己○○（營業稅申報月份：自107年9月起至同年12月止）
    、丁○○、戊○○、甲○○、辛○○（營業稅申報月份自99年11月起
    至104年4月止）等人均明知鑫成企業社並無營運，亦無人員
    、資金，其成立之目的是為了降低興光公司所需繳納之稅賦
    ，鑫成公司從未於附表一所示之各申報營業稅期別期間，實
    際銷貨予興光公司，竟仍共同基於填製不實會計憑證、行使
    業務上登載不實文書之犯意聯絡；壬○○、丙○○、癸○、己○○
    、戊○○、甲○○、辛○○共同基於幫助他人逃漏稅捐之犯意聯絡
    （各罪之共犯關係如附表一所示），由壬○○指示丙○○，或由
    丙○○分別指示癸○、己○○與興光公司之會計人員辛○○或甲○○
    聯繫，指導辛○○、甲○○於附表一所示之各營業稅申報期別，
    以興光公司名義向鼎讚實業股份有限公司（下稱鼎讚公司）
    購買貨物（真實交易），並要求鼎讚公司改以開立統一發票
    予鑫成企業社（實際交易主體仍為興光公司與鼎讚公司），
    作為鑫成企業社之進項憑證，再指示辛○○、甲○○以鑫成企業
    社之名義填製各期所示不實銷貨事項於附表一所示之統一發
    票，再交付予名曜會計師事務所，充作興光公司之進項憑證
    ，用以扣抵銷項稅額；或由丙○○、癸○、己○○於附表一所示
    各營業稅申報期別，以鑫成企業社之名義填製各期所示不實
    銷貨事項於附表一所示之統一發票，充作興光公司之進項憑
    證，用以扣抵銷項稅額，再由丙○○、癸○、己○○等人於附表
    一所示之各營業稅申報期間（每2月為1期），依據上開不實
    統一發票填載不實之「營業人銷售額與稅額申報書」，持以
    向稅捐稽徵機關分別申報每2月為1期之營業稅以扣抵銷項稅
    額。另壬○○、丙○○、癸○、己○○（僅參與附表二編號9）、戊○○、甲○○、辛○○等人共同基於幫助他人逃漏稅捐之犯意聯絡
    ；其等另與丁○○共同基於行使業務上登載不實文書之犯意聯
    絡（各罪之共犯關係如附表二所示），分別於如附表二所示
    100年至108年各年度之5月1日起至5月31日止之某日，由壬○○指示丙○○，或由丙○○分別指示癸○、己○○（僅參與在附表二
    編號9）興光公司之「營利事業所得稅結算申報書」、「損
    益及稅額計算表」上，虛列上開進項金額，分別於附表二所
    示之營利事業所得稅申報期間，向國稅局申報而行使之，以
    上開不正方法幫助興光公司逃漏如附表二所示之營利事業所
    得稅，足以生損害於稅捐稽徵機關核課營利事業所得稅之公
    平性及正確性（幫助逃漏各期營業稅額分別如附表一所示，
    幫助逃漏各年度營利事業所得稅額分別如附表二所示）。
三、案經南區國稅局告發、法務部調查局臺南市調查處移送臺灣
    臺南地方檢察署檢察官簽分偵查後追加起訴。
　　理  由
壹、證據能力部分：
一、證人甲○○、辛○○、戊○○、癸○、己○○於檢察官偵查中經具結
    之證述均有證據能力：
    刑事訴訟法第159條之1第2項規定：「被告以外之人於偵查
    中向檢察官所為之陳述，除顯有不可信之情況者外，得為證
    據。」已揭示被告以外之人於偵查中向檢察官所為之陳述，
    原則上有證據能力，僅於顯有不可信之情況者，始例外否定
    其得為證據。是被告如未主張並釋明顯有不可信之情況時，
    檢察官自無須再就無該例外情形為舉證，法院亦無庸在判決
    中為無益之說明。換言之，法院僅在被告主張並釋明有「不
    可信之情況」時，始應就有無該例外情形，為調查審認。且
    同法第159條之1第2項所定被告以外之人於偵查中向檢察官
    所為之陳述，係鑒於我國檢察官依法代表國家偵查犯罪，依
    法有訊問證人、鑑定人之權，證人、鑑定人且需具結，其可
    信性極高，而以具結之陳述已具足以取代被告反對詰問權信
    用性保障情況之要件，在立法政策上，除顯有不可信之情況
    者外，特予承認其具有證據能力。此種證據須於法院審判中
    經踐行含詰問程序在內之合法調查程序，始得作為判斷之依
    據，乃屬於人證之調查證據程序規定，與本條項係有關被告
    以外之人於偵查中向檢察官所為陳述之證據能力規定，應分
    別以觀（最高法院106年度台上字第67號判決要旨參照）。
    查證人甲○○、辛○○、戊○○、癸○、己○○於檢察官偵查中之證
    述均經具結，被告壬○○及其辯護人並未釋明有何顯有不可信
    之情況，且本院於審理時，證人甲○○、戊○○、辛○○、癸○、
    己○○等人亦到庭接受交互詰問，賦予被告壬○○及其辯護人行
    使反對詰問權之機會，已完足合法調查程序，參諸上揭說明
    ，自均得作為認定被告壬○○犯罪之證據。
二、次按被告以外之人於審判外之言詞或書面陳述，除法律有規
    定者外，不得作為證據，刑事訴訟法第159 條第1 項固定有
    明文。惟被告以外之人於審判外之陳述，雖不符同法第159 
    條之1 至同條之4 規定，而經當事人於審判程序同意作為證
    據，法院審酌該言詞或書面陳述作成時之情況，認為適當者
    ，亦得為證據；又當事人、代理人或辯護人於法院調查證據
    時，知有同法第159 條第1 項不得為證據之情形，而未於言
    詞辯論終結前聲明異議者，視為有前項之同意，同法第159 
    條之5 第1 項、第2 項亦有明文規定。經查，本判決下述所
    引用被告以外之人於審判外之陳述，檢察官、被告壬○○、丙○○及其等之辯護人於本院準備期日及審理期日，均表示同意
    有證據能力，本院審酌上開傳聞證據製作時之情況，尚無違
    法不當及證明力過低之瑕疵，亦認以之作為證據要屬適當，
    爰依刑事訴訟法第159 條之5第1 項之規定，認均有證據能
    力。
三、本判決所引用之其他資以認定事實所憑之非供述證據部分，
    均與本件事實具有自然關連性，且核屬書證、物證性質，又
    查無事證足認係公務員違背法定程序或經偽造、變造所取得
    等證據排除之情事，復經本院依刑事訴訟法第164 條、第16
    5 條踐行物證、書證之調查程序，檢察官、被告壬○○、丙○○
    及其等之辯護人對此部分之證據能力亦均不爭執，堪認有證
    據能力。
貳、認定犯罪事實所憑之證據及理由：
一、訊據被告壬○○固不否認係名曜會計師事務所之主持會計師，
    鑫成企業社及興光公司均委由名曜會計師事務所辦理稅務之
    事實；被告丙○○固不否認任職名曜會計師事務所，於99年11
    、12月起至107年12月鑫成企業社、興光公司之稅務處理均
    由伊擔任記帳員、組長時所屬組員癸○、己○○等人負責處理
    之事實，惟均矢口否認有上開犯行。被告壬○○辯稱：並未與
    甲○○、戊○○見過面，亦未建議甲○○要虛設鑫成企業社，以鑫
    成企業社之名義開立不實統一發票予興光公司以減少興光公
    司應繳納之稅賦云云。被告壬○○之選任辯護人為被告壬○○辯
    稱：⑴被告壬○○未曾與甲○○、戊○○商討虛設鑫成企業社，亦
    未建議以鑫成企業社名義開立不實統一發票予興光公司，且
    興光公司之純益率自99年11月以後不僅沒有減少，甚至有增
    加的狀況，足見甲○○、戊○○之證述顯不合理，僅憑其二人之
    證詞，尚不足以認定被告壬○○有追加起訴書所載之犯行；⑵
    卷內其餘證人之證述，均未提及被告壬○○有指示或協助開立
    本案不實統一發票，且亦未有其他客觀事證足以補強甲○○、
    戊○○及丁○○之證詞，自不得認定被告壬○○涉犯本案追加起訴
    書所載之犯行等語。被告丙○○辯稱：未指示癸○、己○○開立
    鑫成企業社之不實統一發票予興光公司云云。被告丙○○之辯
    護人則為其辯護稱：⑴被告丙○○於擔任記帳員或組長、副理
    期間，均依循「憑證主義」登載，即依客戶提出之憑證執行
    業務，以被告丙○○業務忙碌之程度，實無暇亦不會向客戶質
    疑憑證之內容是否真實；⑵107年10月興光公司、鑫成企業社
    收到國稅局調查之通知，11月初甲○○、戊○○曾至名曜開會，
    在場者有被告丙○○、壬○○、甲○○、戊○○、庚○○、施惠真等人
    ，甲○○、戊○○均親口確認興光公司與鑫成間之交易為真實，
    發票憑證之內容亦為真實，因此才由庚○○代理興光公司、施
    惠真代理鑫成前往國稅局進行訪談，108年4月1日財政部南
    區國稅局發函通知興光公司就涉嫌逃漏稅乙事提出陳述意見
    書，甲○○仍堅決向被告丙○○表示興光公司與鑫成企業社之交
    易實屬合法且確實支付鑫成企業社之帳款，是以戊○○以LINE
    訊息授權被告丙○○開立統一發票憑證，被告丙○○不疑有他，
    依戊○○11月初至名曜開會時之指示填載發票內容，被告丙○○
    非明知為不實而填製會計憑證及業務上登載不實、逃漏稅捐
    等語。經查：
(一)被告壬○○為名曜會計師事務所之主持律師，被告丙○○擔任名
    曜會計師事務所之記帳員、組長，於任職組長期間負責管理
    組內記帳員、審核組內記帳員製作之文書資料，癸○、己○○
    均曾任職名曜會計師事務所，擔任記帳員，被告丙○○（99年
    11月21日起至107年12月止）、癸○（104年5月起至106年7月
    止）、己○○（107年9月起至同年12月止）均負責處理鑫成企
    業社、興光公司之稅務申報業務等情，為被告壬○○、丙○○所
    不否認，核與證人甲○○、辛○○、癸○、己○○等人證述情節大
    致相符，此部分事實自屬實在。又鑫成企業社與興光公司間
    並無實際交易，被告丙○○及證人甲○○、辛○○、癸○、己○○等
    人均有開立鑫成企業社之不實統一發票予興光公司充當興光
    公司之進項憑證，用以扣抵銷項稅額，再由被告丙○○及證人
    癸○、己○○等人於附表一所示之各營業稅申報期間（每2月為
    1期），依據上開不實統一發票填載不實之「營業人銷售額
    與稅額申報書」，持以向稅捐稽徵機關分別申報每2月為1期
    之營業稅以扣抵銷項稅額及分別於附表二所示100年至108年
    各年度之5月1日起至5月31日止之某日，持興光公司之營利
    事業所得稅結算申報書、損益及稅額計算表，持以向稅捐稽
    徵機關申報99年至107年度之營利事業所得稅，致興光公司
    逃漏如附表一、二所示之稅捐等情，業據證人甲○○、辛○○、
    癸○、己○○等人於偵查及本院審理時證述翔實，並有如附表
    三所示之證據資料在卷可按，上情堪認屬實。
(二)被告壬○○雖以鑫成企業社並非伊指示甲○○為減少興光公司之
    稅捐而設立之虛設公司，伊對鑫成企業社開立不實之統一發
    票予興光公司，幫助興光公司逃漏營業稅及營利事業所得稅
    一事並不知情云云置辯；被告丙○○亦辯稱：甲○○、戊○○均親
    口確認興光公司與鑫成間之交易為真實，發票憑證之內容亦
    為真實，不知鑫成企業社與興光公司沒有實際交易云云。然
    查：
　1.證人甲○○於偵查中結證稱：「因為九十幾年間壬○○會計師跟
    我說我們公司的憑證不足， 憑證不足指的收別人的進項比
    較少，所以要繳比較多的稅，問我們可不可以拿多一些進項
    發票，我說我們沒有辦法」、「壬○○跟我說繳這麼多稅要做
    什麼，有方法可以少繳稅，方法是進項憑證多一點。我們當
    時沒有辦法拿到進項憑證，壬○○說不然還有另外一個方法，
    請認識的人開一間公司，請那間公司開發票給興光工業股份
    有限公司，壬○○跟我講過好幾次」、「中間我們都找不到人
    ，誰願意做這種事情，我還有問會計師壬○○本人說我們沒有
    跟人家實際交易，叫人家開發票給我們，這樣子好嗎，壬○○
    說很多公司都這樣子做，壬○○說這樣不會有問題，但是我不
    可能去問我們自己配合的公司叫他們開假的發票，後來我們
    一直都沒有拿進項發票，壬○○才說叫我們去找一個可以信賴
    的人請他開公司開發票比較快，我有問壬○○這樣好嗎，壬○○
    說很多人都這樣做沒問題，才想到戊○○是否可以幫忙」、「
    我跟戊○○說我們公司會計師一直跟我們講說我們公司憑證不
    足，叫我們去找一個信得過的人開發票給我們報稅，戊○○說
    她有聽過這個方式，但不確定這樣子好不好，我說不然我們
    去會計師事務所去請會計師去說明」、「我跟壬○○說我朋友
    想要了解成立公司開發票的方式有沒有什麼問題，看壬○○是
    否能跟我們解說一下看是不是有什麼問題，所以我就約戊○○
    到名曜聯合會計師事務所，在場的人有我跟戊○○及壬○○會計
    師，壬○○說這個也是很多公司做這樣的方式，就是成立一間
    公司開發票給興光工業股份有限公司，不會有問題，壬○○有
    跟戊○○解釋我們公司憑證不足，壬○○有明講我們公司缺發票
    ，戊○○也擔心說沒有實際交易就開發票會不會有問題，壬○○
    說沒有問題大家都這麼做，我們當下就覺得怪怪的，我們一
    直問壬○○，我知道這樣子開公司開發票補稅金的手法不是很
    好，可是我有問壬○○，壬○○說這樣子是可以的，大家都這樣
    子做」、「戊○○說如果像會計師說的沒有問題，她可以幫忙
    。之後開公司的事都是名曜聯合會計師事務所的小姐連絡，
    鑫成企業社的資本額是我們出的，發票及發票章都是名曜聯
    合會計師事務所在保管，鑫成企業社的稅也是我們在繳」、
    「名曜聯合會計師事務所的小姐一開始時會二個月通知我鑫
    成企業社要開給興光工業股份有限公司多少的發票金額，品
    項叫我隨便寫，金額他們會每二個月給我總額，叫我要拆成
    多張開立」、「107年我有問丙○○小姐，說我們開這麼多金
    額的發票，這樣子好嗎，丙○○說我們就缺這麼多，不開這麼
    多也不行。因為那個金額多到我自己開都會怕」、「99年到
    104年4月鑫成企業社的發票是由辛○○開的
　　，104年5月到107年10月是我開的，後面有二個月是由名曜
    聯合會計師事務所那邊開的」、「鑫成企業社由我和辛○○處
    理，這邊的發票都是手開的，104年5月辛○○生病，變成我在
    處理鑫成企業社的部分，我第一次開發票，我不會開，因為
    要報稅了，我就問名曜聯合會計師事務所的癸○要怎麼開，
    我還去名曜聯合會計師事務所癸○她教我開，當時丙○○也在
    。癸○先拿辛○○之前開鑫成企業社的發票的範本給我看，教
    我按著鑫成之前發票的品項和單價，叫我自己調整數量和總
    金額，癸○說儘量分多張一點，不要太大筆的集中在同一張
    ，那一次癸○還有給我一個總數，跟我說發票不要開超過這
    個金額的範圍，資金流程是99年壬○○跟我講設立公司時就有
    叮嚀我資金流程要做」、「107年我們收到國稅局叫我們去
    說明的單子」、「事後我打電話詢問國稅局審四科的承辦人
    林先生到底發生什麼事，林先生他們有查到我們興光公司有
    逃漏稅的問題，所以要我們不要再開鑫成企業社的發票，趕
    快提示他要求的資料，但我再將這情形告訴壬○○後，壬○○反
    而跟我說不是虛開發票的問題，是鼎讚實業有限公司的問題
    才查到我們公司的，我要壬○○不要再開鑫成企業社的發票了
    ，壬○○反而告訴我就是要照正常繼續開，不然更凸顯有逃漏
    稅的事情，但我說我不敢再開了，壬○○就說那就由他們名曜
    聯合會計師事務所的小姐來開，所以在那之後即107年11、1
    2月的鑫成企業社發票，應該都是由會計師事務所開立的，
    至於由何人開立我不清楚」、「（問：在開鑫成企業社的發
    票過程中丙○○有給你任何的指導嗎？）癸○在教我開時，丙○○也在」、「（問：在107年12月之前丙○○或癸○傳真預估费
    用表給你時，還會交待你什麼事情嗎？）如果金額我開的不
    夠的話，他們會特別打電話來跟我講說我開的不夠，丙○○說
    這期憑證不夠要多開一些，我印象中都是接丙○○的電話，我
    說開這麼多好嗎，丙○○說沒辦法你們的憑證就是不夠」等語
    （詳追6偵一卷第155頁至第156頁、第371頁至第374頁，卷
    目對照表詳附表五所示）；嗣於本院審理時具結證述：「設
    立鑫成企業社的目的是為了增加發票，是壬○○會計師跟我說
    可以節稅」、「（問：發票要開多少金額都是妳打電話問丙○○說要開的嗎？）之前是我們會計小姐開，後來我接手不知
    道要開多少，一開始名曜聯合會計師事務所會跟我說開多少
    、教我如何開，之後我都自己開，丙○○跟我說今年度的前半
    段要開多少」、「（問：丙○○知悉這些發票是虛開的嗎？）
    她知道」、「鑫成企業社從99年底成立後，鑫成企業社虛開
    發票給興光公司應該是會計辛○○開立的」、「鑫成企業社從
    99年成立後到107年11、12月，鑫成企業社與興光公司都沒
    有實際交易」、「辛○○於104年住院，我就問丙○○，要丙○○
    教我怎麼開立，她叫我到名曜聯合會計師事務所，我也去了
    ，去了之後有看到丙○○小姐。當時對應的剛好是癸○小姐，
    癸○有拿之前辛○○開立的資料給我參考，要我從上面挑品項
    、單價大概照之前開立的開、數量自行調整，當時說的金額
    大概是幾百萬，每張的金額不要太大、多開幾張，這些虛開
    發票的技巧、方法是癸○告訴我的，丙○○當時在旁邊，當時
    我是在名曜聯合會計師事務所開的」、「11月初收到國稅局
    函文，9月、10月發票還沒開，當時我就不敢開立了，我就
    跟壬○○會計師說我就不要開了，後來就由名曜聯合會計師事
    務所的小姐開立了，小姐是誰我不知」、「107年9、10、11
    、12月我就沒有開，都由名曜聯合會計師事務所的小姐開立
    」等語（詳本院卷一第330頁至第336頁）。
　2.證人戊○○於偵查中結證稱：「（問：你為何是鑫成企業社的
    負責人？）甲○○有跟我說他們公司會計師說為了要節稅要開
    新的公司，一開始是甲○○跟我說，後來甲○○請會計師壬○○跟
    我講，地點我不記得了，主要是壬○○在說明，壬○○說這樣子
    設立之後，做帳的方式可以節稅，我聽說很多公司都有多設
    一個行號，可以二家公司之間對開發票，可以達到節稅的功
    能，我所知道是要多成立一間公司，讓興光工業股份有限公
    司跟鑫成企業社之間開發票往來，為了要節稅，因為公司的
    營業額是用發票的金額計算，這樣子可以抵稅，有進有出，
    進跟出扣掉來計算稅金，剩下的金額就是要繳稅的金額，我
    有問壬○○說這樣會不會有稅務上不合法的事情，壬○○說只要
    被查到後續的事情他們會處理」、「（問：你有在實際經營
    鑫成企業社？）沒有」、「（問：在成立公司時你也知道你
    是鑫成企業社的人頭負責人？）對」、「（問：實際上你也
    知道要成立一間鑫成企業社開假的發票給興光工業股份有限
    公司？）對」、「為了成立鑫成企業社，甲○○有跟我說壬○○
    會計師要約一起碰面，我們就一起吃飯，由壬○○解說成立新
    公司要由我當負責人，會有一些稅務的問題，要跟我說明清
    楚，要讓我決定要不要成立公司。當次有壬○○本人還有我及
    甲○○三個人。因為我擔心我自己還會要繳稅，所以我才特別
    找壬○○來說明的」、「（問：你一開始就知道鑫成企業社不
    會真的經營商業活動？）對。只是協助興光工業股份有限公
    司開立鑫成企業社的發票而已」等語（詳追6偵一卷第158頁
    至第159頁、偵五卷第50頁）；嗣於本院審理時具結證述：
    「（問；妳有無擔任鑫成企業社的負責人？）有。因為甲○○
    說壬○○會計師建議他們再開設一間為了節稅的公司行號，請
    我當鑫成企業社的負責人」、「（問：為何成立鑫成企業社
    可以節稅，妳是否瞭解？）過程及細節不瞭解，但常聽說一
    些公司行號有很多子公司，所以我以為是這樣，我才問甲○○
    是否可以詢問壬○○會計師」、「（問；後來妳成立鑫成企業
    社，是為了幫哪間公司節稅？）興光企業，後來有無節到稅
    我不瞭解」、「（問：會計師建議妳成立鑫成企業社，會計
    師是否為在場之被告壬○○？）是」、「（問：若認為不合法
    、有質疑而詢問壬○○會計師節稅是否違法，是否是壬○○親自
    跟妳解釋的？）是。他們說沒問題，我在想要是萬一有問題
    的話，會有什麼 罰責，壬○○會計師說因為現在目前很多公
    司行號都是這樣做，不會有什麼問題，如果有問題就是被罰
    錢」、「（問：107年11月興光及鑫成企業社收到國稅局查
    稅之通知後，妳是否有到名曜聯合會計師事務所開會？）有
    。當時在場有壬○○會計師、丁○○、甲○○及公司記帳的小姐，
    是否為丙○○忘記了，應該還有庚○○副理、三位名曜聯合會計
    師事務所的小姐」、「（問：那次開會之內容為何？）針對
    國稅局要我去說明，我們請教壬○○會計師要如何處理」等語
    （詳本院卷一第312頁至第316頁）。
　3.證人辛○○於偵查中結證稱：「我約於88年間進入興光工業股
    份有限公司擔任會計迄今」、「(問：興光公司和鑫成企業
    社的關係為何？)鑫成企業社是為了配合興光公司節稅而成
    立的營業人。因為後來稅愈來愈重，我們的成本不足，所以
    想要節稅」、「99年間興光公司的營業額越來越大，當時我
    知道甲○○有去向名曜聯合會計師事務所壬○○請教有無節稅的
    方式，甲○○談回來後就告訴我，她去找會計師壬○○，壬○○本
    人跟甲○○說，開一間公司，開一些發票給興光工業股份有限
    公司，可以抵興光工業股份有限公司的費用，甲○○回來之後
    ，跟我講說以後就是要配合開發票，會計師壬○○那邊會預估
    缺的費用，我們再按照缺的金額下去開，從99年開始是我開
    發票的，我開到104年4月間，後來因為我請長假到105年9月
    間回來，回來之後我就沒有再繼續負責鑫成企業社開立發票
    的部分」、「（問：甲○○麻煩你開鑫成企業社的發票，你如
    何回應？）我們都覺得怪怪的，因為我們當時要開虛的發票
    ，內心也覺得不踏實，我們開了很久，也沒有什麼事，說實
    在也確有幫公司省到稅金，我們公司以前要繳6%的稅金，但
    是加開鑫成企業社的虛偽發票之後，興光工業股份有限公司
    只要繳1到2%的稅金，從開始開鑫成企業社的發票後大概繳1
    到2%的稅金了」、「最早期是許小姐丙○○跟我接洽」等語（
    詳追6偵一卷第292頁至第294頁）；嗣於本院審理時具結證
    述：「（問：偵訊時妳有提到鑫成企業社從99年到104年4月
    的發票是妳開的，那既然妳在興光公司不負責開發票，那為
    何這段時間的鑫成企業社的發票是妳在開的？）因為本件不
    是真實的事，所以老闆甲○○不想讓太多同事知悉此事，所以
    她只交代我要開發票」、「（問：妳說『發票的金額也是由
    會計事務所的記帳員丙○○和癸○告訴我的』，陳述是否實在？
    ）是」、「（問：是否有問過被告丙○○要怎麼開立？）有」
    、「（問：有無問過癸○？）沒有，因被告先前已告訴我要
    如何開，所以沒有特別問癸○」、「我們開了那些發票後，
    每年報稅就是約1-2 %的稅金」、「（問：妳於調查局及檢
    察官偵查中做過的筆錄內容是否實在？）實在，與其餘被告
    均無恩怨或債務關係」等語（詳本院卷一第402頁、第405頁
    至第406頁）。
  4.證人癸○於偵查中結證稱：「鑫成企業社及興光工業股份有
    限公司本來是組長丙○○自己做的，是組長丙○○交給我的」、
    「（問：你有接鑫成企業社及興光工業股份有限公司的記帳
    業務嗎？）有。報稅也是我。從我進去的第二年104年，我
    就接手這個業務，是組長丙○○交接給我的」、「丙○○要求我
    製作興光公司的預估費用表，丙○○就打開一個EXCEL檔案，
    是名曜會計師事務所設計的EXCEL檔案，興光公司的預估費
    用表『預估2.1%損益』是本來就已經建置好的，丙○○向我表示
    『預估2.1%損益』是興光公司要用來計算當年度要繳納營利事
    業所得稅的計算基礎，再由『2.1%』的損益比例來估算尚缺多
    少的製造費用及營業費用，2.1%的損益指的是興光工業股份
    有限公司當年度扣除成本之後的營業淨利率，這個意思是名
    曜聯合會計師事務所幫客戶設計用2.1%的營業淨利率去計算
    ，公司還需要再提供多少的發票來扣抵來達到2.1%的營業淨
    利率。但因為鑫成企業社所開立的統一發票品項性質只能充
    作興光公司的製造費用，所以我製作完預估費用表後，先給
    丙○○覆核，由她確認無誤之後，丙○○會檢查我的數字是否正
    確，我再打電話聯絡興光公司的吳小姐，後來改成甲○○，請
    她們依照該預估費用表下方所記載的『故須補製造費用5,753
    ,890元』金額，開立鑫成企業社統一發票來補足製造費用，
    用以增加興光公司的營業成本，降低營業淨利，減少興光公
    司繳納營業稅及營利事業所得稅的目的」、「一開始應該是
    吳小姐開的，後來改由簡小姐開鑫成企業社的發票」、「比
    如說我做好104年6月的預估費用表，我是104年7月29日製做
    ，我會傳真這一份預估費用表給興光工業股份有限公司，再
    打電話跟他們會計人員說缺了製造費用5,753,890元，所以
    他們就會補鑫成企業社的發票來補這個製造費用，所以他們
    會開七八月的發票，我們九月時會跟他們收興光工業股份有
    限公司真的發票跟鑫成企業社的虛偽發票」、「（問：甲○○
    說她104年的5月接手興光工業股份有限公司及鑫成企業社的
    會計業務，但是她不是會計相關科系畢業的，她不會開鑫成
    企業社的發票，她有去找你教她如何開？）對。我記得當時
    是要報公司營業稅時，我當時很忙，甲○○是在我加班時來找
    我的，她來問我說鑫成企業社的發票要怎麼開，我把之前吳
    小姐開的發票留底聯給甲○○看，這時應該沒有預估費用表，
    丙○○當時也在場，甲○○在會客桌那邊開，我應該是叫甲○○照
    著那一本留底聯照著開，我記得丙○○有走過去看甲○○怎麼開
    ，甲○○開完之後就交給我了」、「（問：你知道甲○○開鑫成
    企業社的發票是假的嗎？）對」、「（問：你也知道這是沒
    有交易就開出來的？）對」、「（問：丙○○知道嗎？）丙○○
    她應該會知道，最開始這間公司是她接洽的，我接手之後是
    她叫我跟興光工業股份有限公司的吳小姐說預估費用表出來
    之後，有缺製造費用的話要開鑫成企業社的發票」、「（問
    ：丙○○是明確的叫你跟興光工業股份有限公司會計人員連繫
    缺製造費用時要開鑫成企業社的發票？）對」、「（問：丙○○不是跟你講說去提醒客戶說預估費用表是給他們做參考的
    ，如果他們有還沒有交給事務所的發票要記得補？）不是。
    這不是提醒的意思」、「（問：你的意思是丙○○就叫你去叫
    興光工業股份有限公司去開鑫成企業社的發票，補完可以抵
    稅？）補完可以增加營業成本，所以丙○○一定知道鑫成企業
    社的發票一定是假的」、「這是我畢業之後的第一份工作，
    我都是按照丙○○的指示來做」、「（問：你跟壬○○及丙○○有
    無仇恨？）沒有。我沒有故意要把責任推給壬○○或丙○○，我
    講的是實在的，丙○○叫我接手興光工業股份有限公司時，就
    直接叫我通知興光工業股份有限公司會計開鑫成企業社的發
    票，大家都知道是假的，沒有交易，客觀上都是這樣，我沒
    有說謊」等語（詳追6偵一卷第244頁、偵五卷第394頁至第3
    99頁）；嗣於本院審理時具結證述：「丙○○跟我說要補製造
    費用、要開鑫成企業社的發票」、「（問：偵訊時妳說妳那
    時就知道甲○○的發票是假發票也知悉是假交易，妳所述是否
    真實？）是」、「（問：被告丙○○是否知道？）她應該會知
    道，因為該家公司就是她接洽的，我接手後，被告丙○○也有
    告訴興光公司的辛○○說預估費用表出來後有缺製造費用，要
    開鑫成企業社的發票」、「（問：妳承接興光公司跟鑫成企
    業社的報稅業務是被告丙○○指定的嗎？）不知道，但上開兩
    家公司的業務是被告丙○○指派給我的且有指導我要如何處理
    報稅相關業務」、「（問：妳覺得都是鑫成企業社的發票很
    奇怪，這點被告丙○○是否都知道？）應該知道，因興光公司
    及鑫成企業社的報稅事項都要經過被告丙○○覆核」等語（詳
    本院卷一第409頁、第412頁至第414頁）。
  5.證人己○○於偵查中結證稱：「（問：你有接鑫成企業社及興
    光工業股份有限公司的記帳業務嗎？）是。報稅也是我」、
    「同事會幫我收回來鑫成企業社及興光工業股份有限公司的
    進銷項的發票，先分類再輸入系統，會產出401報表，我會
    拿紙本去給丙○○覆核，丙○○覆核後要申報上傳，我一直負責
    這個申報的業務到108年5月」、「（問：做預估費用表目的
    到底是什麼？）給公司看目前的狀況，看缺多少費用，問公
    司有沒有沒有提供的憑證給我們，要計算公司的損益，他們
    要在一個預估費用表上訂好的損益之下，看他們缺多少費用
    ，問公司有沒有沒有提供的憑證給我們，公司就會再補憑證
    給我們，因為他們不想繳這麼高的稅」、「是組長丙○○教我
    做興光公司的預估費用表〈107年8月27日〉，丙○○說要給客戶
    看目前還缺多少費用，缺了之後請客戶拿憑證，我做完這一
    份預估費用表，丙○○會審核，我記得要提供一到六月興光工
    業股份有限公司的401報表，及損益表，有沒有資產負債表
    我不記得了，丙○○會看，看完之後傳真給興光工業股份有限
    公司，打電話跟興光工業股份有限公司的郭太太或吳小姐說
    目前缺多少費用，請興光工業股份有限公司拿進項憑證過來
    補，我會告訴他們缺多少，待補的製造費用2,108,264元，
    叫他們提供製造費用的憑證過來」、「（問：興光工業股份
    有限公司有補嗎？）我傳真過去之後，他們在下一期的營業
    稅一起補過來，下一期在107年9月申報營業稅時補過來」、
    「（問：興光工業股份有限公司的營業稅是由你申報的？）
    對」、「（問：實際上興光工業股份有限公司的營利淨利只
    有2.1%嗎？）不是，它的實際營利淨利都會超過2.1%，而且
    會超過不少」、「（問：但為何興光工業股份有限公司申報
    的營業稅都跟預估費用表上面的營利淨利都差不多？）因為
    他們會補發票，要降低他們的淨利，大部分是補製造費用的
    發票，大部分會提供鑫成企業社的發票來補製造費用，我們
    出完預估費用表之後，興光工業股份有限公司就會補鑫成企
    業社的發票來讓我報稅」、「（問：你取得鑫成企業社的發
    票之後，興光工業股份有限公司的營業稅及營所稅確實是有
    降低的？）有。降低到預估費用表上面的2.1%」、「（問：
    107年9月到107年的12月鑫成企業社的發票字跡與之前的發
    票字跡不相同，你有發現嗎？）因為是我開的」、「（問：
    你為何會開鑫成企業社的發票？）組長丙○○請我開的，她給
    我一個總金額，跟預估費用表上面的金額不一樣，她給的比
    較低，低滿多的，她叫我開多少，我就開多少，核算我開出
    來的發票總金額是多少就知道她叫我開多少，我不知道為何
    會跟預估費用表的金額會不一樣」、「107年的9月到12月的
    發票是我開的，當時丙○○跟我說要我幫鑫成企業社開發票，
    我拿到一個大概的金額，這是丙○○告訴我的，發票章本來就
    在事務所，發票的品名我是拿前幾期的來參考，我是照抄前
    面幾期的品項、金額及單價，日期是看發票是那一期，我就
    寫107年9、10、11、12月當期的，幾月幾日就隨便亂寫」、
    「（問：丙○○到底指示你做什麼事情？）丙○○指示我要幫忙
    開鑫成企業社的發票，丙○○說要補興光工業股份有限公司的
    費用」、「（問：補興光工業股份有限公司的費用，可以叫
    記帳人員開立發票嗎？）不行」、「（問：為何不行？）不
    是合法的，發票不合法，不是真實的」、「（問：你有何證
    據可以證明是丙○○叫你開的？）我們上傳401都要經過丙○○
    覆核，我沒有這個權限，我記得丙○○有給我過紙條，好像是
    107年9月10月叫我開發票金額時有寫紙條，寫一個整數，我
    就照金額湊到一個整數，丙○○有問過我怎麼開的，在我開完
    之後，我拿發票連同9月10月要申報的401報表拿去給丙○○，
    丙○○問我這個發票的金額是如何去湊的，我說我拿之前的發
    票來抄，我有看到丙○○拿著我虛開的發票去核算金額」、「
    （問：丙○○知道9月10月的發票是假的嗎？）知道，因為是
    丙○○請我開的，她也有問我發票金額是如何來的，她也有核
    算過」、「（問：你開9月10月的發票的金額有無被改？）
    沒有。但是丙○○叫我下一次發票金額不要用抄的，叫我要自
    己凑」、「（問：107年11月及12月的發票你如何開？）一
    樣參考之前的存檔發票，但是這次我有調整數量」、「（問
    ：這次丙○○有跟你講要開多少嗎？）一樣有講一個大概的金
    額，開完之後我一樣拿我開好的11月及12月的發票及鑫成企
    業社提供給的進項憑證，還有401報表給丙○○看，丙○○也有
    核算我開的11月12月發票」、「（問：你也知道鑫成企業社
    的發票是沒有實際交易假的發票？）對」、「（問：丙○○也
    知道鑫成企業社的發票是沒有實際交易假的發票？）知道」
    、「（問：壬○○是否知道鑫成企業社的發票是沒有實際交易
    假的發票？）我覺得他知道」等語（詳追6偵五卷第405頁至
    第411頁）；嗣於本院審理時具結證述：「之前我就有問過
    丙○○鑫成企業社與興光公司間的關係」、「我在作帳時問被
    告，她說為了補興光公司的費用而開立的」、「我有問過丙○○『你們這樣開那麼多發票興光公司的發票真的有彌補到嗎
    ？』，丙○○說『他們有算過』」、「我打電話給興光公司說缺
    多少費用的，缺多少費用由鑫成企業社補，這些都是丙○○告
    訴我要這樣做的」、「（問：妳說預估費用表要補費用是指
    補開發票嗎？）是」、「（問：為何被告丙○○給的紙條只有
    寫金額？）被告丙○○要我補開發票要寫總金額。品項我就抄
    之前開立的發票，是我自己去參考的」、「（問：是否知悉
    鑫成企業社實際上沒有營業？）是」、「（問：妳在作帳時
    就知悉興光公司及鑫成企業社間之關係？）是，是被告丙○○
    告訴我的，所以被告丙○○與我都知道發票是不實在的」等語
    （詳本院卷一第419頁至第421頁）
  6.經勾稽證人甲○○、戊○○證述其等與被告壬○○會面洽談鑫成企
    業社設立之目的、經過等細節，並無不合之處，且觀諸證人
    甲○○、辛○○、癸○、己○○等人就鑫成企業社係一虛設公司，
    與興光公司並無真實交易，為了達到減少興光公司應繳納稅
    捐之目的，其等均有參與開立鑫成企業社之統一發票予興光
    公司等情，於偵查及審理中之證述均互核相符。參以證人甲○○、辛○○、癸○、己○○等人與被告壬○○、丙○○並無任何恩怨
    仇隙，且其等若證稱知悉鑫成企業社與興光公司間無真實交
    易，自身即有違反商業會計法填製不實會計憑證、稅捐稽徵
    法之刑事責任，證人甲○○、辛○○所任職之興光公司更須接受
    國稅局之補稅及罰鍰之懲罰，故證人甲○○、辛○○、癸○、己○○應無為偽證之動機及必要。此外，並有興光公司之預估費
    用清單及被告丙○○與甲○○間之LINE對話紀錄擷圖在卷（詳追
    6偵六卷第85頁、第169頁、偵五卷第91頁）可按，足見證人
    甲○○、辛○○、癸○、己○○等人於偵查及本院審理時之證述為
    真，堪以採信。又興光公司自99年起至107年止，若剔除取
    得鑫成企業社之進項發票後，其純益率最低為99年度之13.2
    9%，最高則為106年度之26.71%，於未剔除取得鑫成企業社
    之進項發票後，其純益率最低為99年度之1.44%，最高為104
    年度之9.65%，此有財政部南區國稅局110年4月28日南區國
    稅審四字第1101003177號函暨檢附之興光工業股份有限公司
    自98年起至107年止原申報及剔除取得鑫成企業社開立之不
    實統一發票後營利事業所得稅營業淨利率及純益率比較表1
    紙在卷（詳追6偵五卷第601頁至第603頁）可稽，可見興光
    公司於取得鑫成企業社之不實統一發票充作進項憑證後，其
    歷年之純益率確實有大幅下降之情形，此適與證人甲○○證述
    ，因興光公司獲利高需繳交高額稅捐，被告壬○○建議設立一
    虛設公司開立發票予興光公司以減少稅捐等語相符，益證被
    告壬○○、丙○○前開所辯均係卸責之詞，實無可採。
(三)被告丙○○之辯護人為被告丙○○辯護稱：預估費用表僅是暫結
    之簡單報表，僅為提供興光公司查核是否尚有進項憑證未提
    出之功用，並非要求興光公司提出鑫成企業社開立之不實統
    一發票，且興光公司於99年至107年之歷年純益率與預估費
    用表上之預估值不相符，故預估費用表亦不足以證明被告丙○○知悉鑫成企業社與興光公司間係虛偽交易云云。然鑫成企
    業社係一虛設公司，其成立之目的係開立不實統一發票予興
    光公司充當進項憑證，而鑫成企業社究竟該開立多少金額之
    統一發票予興光公司，係以預估費用表上之損益值為計算缺
    額之基礎，此作法亦為被告丙○○所教授等情，業據證人癸○
    、己○○證述在前。再觀諸興光公司107年12月12日之預估費
    用表（截至107年10月止）上記載需補費用4,510,465元，然
    被告丙○○指示己○○開立鑫成企業社107年9月、10月之統一發
    票金額為6,652,050元，業據證人己○○證述（詳追6偵五卷第
    410頁）明確，足見預估費用表上記載之損益不過是反向計
    算之基礎，而其上記載之缺費用金額亦不過是參考之數值，
    並非一定要依據該等缺費用金額開立不實之統一發票，依此
    ，興光公司之歷年純益率與預估費用表上之損益自不會完全
    相符，因此，被告丙○○之辯護人上開主張顯屬無據。
(四)被告丙○○之辯護人另主張：興光公司於接獲稅捐稽徵通知說
    明逃漏稅事宜時，曾出具陳述意見書說明興光公司與鑫成企
    業社間係真實交易，被告丙○○因而相信而依鑫成企業社負責
    人戊○○之LINE授權而開立鑫成企業社之統一發票，並非明知
    為不實而填製會計憑證，並舉陳述意見書為證。而證人即名
    曜會計師事務所副理庚○○固於本院審理時證稱：甲○○於會議
    中有提到興光公司與鑫成企業社是真實交易，甲○○在國稅局
    提出陳述意見書時亦堅稱興光公司與鑫成企業社之真實交易
    等語（詳本院卷一第391頁、第393頁），然證人庚○○既係名
    曜會計師事務所之副理，又於稅捐稽徵機關懷疑興光公司有
    逃漏稅捐時，代表興光公司向稅捐稽徵機關說明，其證詞是
    否客觀中立而無迴護被告壬○○、丙○○等人之情，並非無疑。
    況且證人甲○○於偵查中具結證稱：「我們收到107年11月1日
    國稅局的文，壬○○大概是11月22日之前約我們去名曜聯合會
    計師事務所，壬○○說國稅局的單子他們會請庚○○小姐過去處
    理」、「因為我們收到國稅局的文，知道國稅局有在查，但
    當下有決定要由名曜聯合會計師事務所繼續開發票，因為鑫
    成企業社戊○○也有收到國稅局的單子，所以戊○○才有去名曜
    聯合會計師事務所連繫，決定以後由戊○○出面跟名曜聯合會
    計師事務所連繫，儘量不要透過興光公司我們這邊跟名曜聯
    合會計師事務所連繫，所以戊○○才會傳訊息給丙○○，丙○○又
    把這個訊息截圖給我，詢問我說11、12月要開多少」等語（
    詳追6偵五卷第155頁、第157頁）；另於本院審理時證稱：
    「（問：此份陳述意見書是妳親自用印，所以內容是真實的
    ，是嗎？）內容是會計事務所幫我們出具的，因那時我們還
    不想認罪、不想繳罰款，所以那時照正常流程，和鑫成企業
    社有正常營運，但事實上我們從頭到尾都是虛設的」、「（
    問：陳述意見書上記載，本公司以經營營運項目為金屬熱處
    理，與鑫成企業社間之交易屬合法且確實支付鑫成企業社的
    帳款，是否不實？）不實在」、「（問：為何這樣寫是因為
    名曜聯合會計師事務所建議你們的？）是，因事發時我們不
    知道如何處理，為盡量掩飾不實交易所以做虛偽陳述」、「
    （問：在會議場合中，大家是否都知悉鑫成企業社開立給興
    光公司是不實的發票？）是」等語（本院卷一第330頁、第3
    35頁至第336頁），核與證人戊○○於偵查中證稱：「我收到
    國稅局的通知函文，我和甲○○一起去名曜聯合會計師事務所
    ，問壬○○說我被調查要怎麼處理，壬○○說他們會派人代表我
    去說明。後來甲○○有告訴我叫我去提醒丙○○說要買發票及開
    發票，因為鑫成企業社是我的名義，後來甲○○跟我說發票是
    名曜聯合會計師事務所在開的，所以我才會去通知名曜聯合
    會計師事務所叫他們開。因為後面是名曜聯合會計師事務所
    在開」等語（詳追6偵五卷第158頁）；另於本院審理時具結
    證述：「（問：108年1月5日之LINE的訊息是否為妳發給丙○○的？）是」、「（問：妳說『提醒妳，記得開』，妳說妳不
    是鑫成企業社的真正負責人，為何要叫丙○○記得開12月發票
    ？）是甲○○要我通知丙○○的」、「（問：妳是以『提醒、記
    得』，是否是因為妳之前有講過，妳是在提醒她要記得的意
    思？）不是，公司的帳目我都沒有過問，是甲○○要我提醒會
    計小姐，所以我就照傳給丙○○」等語（詳本院卷一第315頁
    ）相符，堪認該份陳述意見書係名曜會計師事務所為掩飾興
    光公司逃漏稅捐之事實而製作，其內容並非真實，此益證證
    人庚○○之上開證述不足採信。從而，該份陳述意見書及證人
    庚○○之證述，均無從採為有利被告丙○○之認定。
(五)綜觀被告壬○○指示甲○○設立鑫成企業社，繼被告丁○○、丙○○
    、癸○、己○○、甲○○、辛○○均明知鑫成企業社就附表一所列
    統一發票之交易時間、品名、金額，均係出於虛構而未實際
    銷售貨物予興光公司，竟將此不實事項填載於統一發票，充
    當興光公司之進項憑證，用以扣抵銷項稅額，再由被告丙○○
    、癸○、己○○（僅參與附表二編號9）等人填載不實之「營業
    人銷售額與稅額申報書」、「營利事業所得稅結算申報書」
    、「損益及稅額計算表」，持以向稅捐稽徵機關申報稅捐，
    用以逃漏營業稅及營利事業所得稅之事實至為明確，被告壬○○、丙○○空言否認犯行，均係卸責之詞，均不足採信。
二、綜上所述，本件事證已臻明確，被告壬○○、丙○○犯行堪以認
    定，應依法論科。
參、新舊法比較：
一、被告2人行為後，稅捐稽徵法第43條業經2次修正，最後1次
    係於110年12月17日修正公布，並自同年月19日生效施行。
    修正前稅捐稽徵法第43條第1項規定：「教唆或幫助犯第41
    條或第42條之罪者，處3年以下有期徒刑、拘役或科6萬元以
    下罰金」；修正後則規定：「教唆或幫助犯第41條或第42條
    之罪者，處3年以下有期徒刑，併科100萬元以下罰金」，經
    比較新舊法結果，修正後之規定，並未較有利於被告等2人
    ，是依刑法第2條第1項前段規定，就被告等2人本案犯行，
    自應適用110年12月17日修正前之稅捐稽徵法第43條第1項規
    定。另稅捐稽徵法第43條前次修正係於103年6月4日公布施
    行，並於同年月6日生效，經比較新舊法後，新法僅係刪除
    「除觸犯刑法者移送法辦外」，該次修正不涉及刑罰法律所
    定要件之變動，不屬於刑法第2條所指之法律變更，自無新
    舊法比較之問題，附此敘明。　　　　
二、被告2人行為後，刑法第215條於108年12月27日修正生效，
    惟此次修正，僅係將相關刑法分則條文中之罰金刑依原刑法
    施行法第1條之1第2項之罰金刑提高標準加以通盤換算後之
    結果，實質上不生有利或不利被告之影響，應逕行適用修正
    後之規定，而無新舊法比較問題。　
肆、論罪科刑：
一、按商業會計法所稱之商業會計憑證，分為原始憑證及記帳憑
    證，所謂原始憑證，係指證明事項之經過，而為造具記帳憑
    證所根據之憑證，計有外來憑證、對外憑證、內部憑證三類
    。其中記帳憑證則係指證明處理會計事項人員之責任而為
    記帳所根據之憑證而言，有收入傳票、支出傳票及轉帳傳票
    三類，此觀諸商業會計法第15、16、17條之規定自明。又按
    營利事業銷貨統一發票，係營業人依營業稅法規定於銷售貨
    物或勞務時，開立並交付予買受人之交易憑證，足以證明會
    計事項之經過，應屬商業會計法第15條第1款所稱之原始憑
    證，屬商業會計憑證之一種（最高法院87年度台非字第389
    號判決參照）。統一發票乃證明事項之經過而為造具記帳憑
    證所根據之原始憑證，商業負責人如明知為不實之事項，而
    開立不實之統一發票，係犯商業會計法第71條第1款之以明
    知為不實之事項而填製會計憑證罪，該罪為刑法第215條業
    務上登載不實文書罪之特別規定，依特別法優於普通法之原
    則，自應優先適用，無論以刑法第215 條業務上登載不實文
    書罪之餘地（最高法院87年度台上字第11號、92年度台上字
    第6792號、94年度台非字第98號判決意旨參照）。又按，刑
    法第215條所謂業務上作成之文書，係指從事業務之人，本
    於業務上所作成之文書者。又營業人應以每2月為1期，製作
    「營業人銷售額與稅額申報書」向稅捐稽徵機關申報，係加
    值型及非加值型營業稅法第35條第1項規定之法定申報義務
    ，而此申報行為既與公司之營業有密切關連，為公司反覆所
    為之社會行為，其雖非公司經營之主要業務，惟仍不失為附
    屬於該公司主要營業事項之附隨業務，營業稅申報書即屬業
    務上作成之文書，是從事業務之人，明知為不實之事項，填
    載在此申報書而持以向稅捐機關行使，即應成立刑法第216
    條、第215條之行使業務登載不實文書罪（最高法院102年度
    台上字第2599號判決意旨參照）。另「營利事業所得稅結算
    申報書」、「損益及稅額計算表」等亦係公司負責人、會計
    人員等從事業務之人於業務上製作之文書，是從事業務之人
    ，明知為不實之事項，填載在該等申報書而持以向稅捐機關
    行使，亦應成立刑法第216條、第215條之行使業務登載不實
    文書罪。
二、核被告壬○○所為如附表一所示犯行，均係犯商業會計法第71
    條第1款之填製不實會計憑證罪、修正前稅捐稽徵法第43條
    第2項、第1項之會計師犯幫助他人逃漏稅捐罪、刑法第216
    條、第215條行使業務上登載不實文書罪；被告壬○○所為如
    附表二所示犯行，均係犯刑法第216條、第215條之行使業務
    上登載不實文書罪、修正前稅捐稽徵法第43條第2項、第1項
    之會計師犯幫助他人逃漏稅捐罪；被告丙○○所為如附表一所
    示犯行，均係犯商業會計法第71條第1款之填製不實會計憑
    證罪、修正前稅捐稽徵法第43條第1項之幫助他人逃漏稅捐
    罪、刑法第216條、第215條之行使業務上登載不實文書罪；
    被告丙○○所為如附表二所示犯行，均係犯刑法第216條、第2
    15條之行使業務上登載不實文書罪、修正前稅捐稽徵法第43
    條第2項、第1項之會計師犯幫助他人逃漏稅捐罪。因商業會
    計法第71條第1款之罪原即含有業務上登載不實之本質，如
    前所述，即不另論刑法第215條之業務上登載不實文書罪。
    被告壬○○、丙○○所犯業務上登載不實之低度行為，為行使業
    務上登載不實文書之高度行為所吸收，不另論罪。
三、另按商業會計法第71條第1項之填製不實會計憑證罪，犯罪
    主體必須為商業負責人、主辦及經辦會計人員或依法受託代
    他人處理會計事務之人員，自屬因身分或特定關係始能成立
    之犯罪（最高法院97年台上字第2044號、103年度台上字第2
    370號判決意旨可資參照），是如未具上開身分者，應與有
    該身分者共犯，始有依該法論處之餘地（最高法院94年度台
    上字第7334號判決意旨參照）。查被告壬○○係會計師，係依
    法受託代他人處理會計事務之人員，被告丙○○僅係會計師事
    務所之員工，不具有受託代他人處理會計事務之身分，然其
    於99年11月21日起既與具有該身分之被告壬○○就本案填製不
    實會計憑證犯行有犯意聯絡，依刑法第31條第1項前段之規
    定，仍應論以共同正犯。同理，就行使業務上登載不實文書
    之部分，若無從事業務之人之身分者即被告壬○○、丙○○、癸○、己○○、戊○○等人與有此業務身分之人即同案被告丁○○、
    甲○○、辛○○等人共犯之，亦須引用刑法第31條第1項前段論
    以共同正犯。又按關於稅捐稽徵法第43條，係對於逃漏稅捐
    之教唆幫助行為特設之專條，為獨立之處罰規定，此所謂幫
    助，乃犯罪之特別構成要件，有別於刑法上之幫助犯，並非
    逃漏稅捐者之從犯，故如2人以上者同犯該條之罪，應不排
    除共同正犯之適用。故被告壬○○、丙○○、癸○、己○○、甲○○
    、辛○○、戊○○、丁○○，就上開填具不實會計憑證及行使業務
    上登載不實文書等犯行；被告壬○○、丙○○、癸○、己○○、甲○○、辛○○、戊○○就上開幫助他人逃漏稅捐犯行，均有犯意聯
    絡及行為分擔，皆為共同正犯。被告壬○○所犯稅捐稽徵法第
    43條第2項執行業務之會計師犯幫助他人逃漏稅捐罪，應加
    重其刑二分之一。被告丙○○僅係會計師事務所之員工，不具
    有稅捐稽徵法第43條第2項之加重身分，起訴書認被告丙○○
    應依稅捐稽徵法第43條第2項加重其刑，顯有誤會。
四、依刑法第31條第1 項規定，因身分或其他特定關係成立之罪
    ，其共同實行、教唆或幫助者，雖無特定關係，仍以正犯或
    共犯論，但得減輕其刑。惟本院審酌被告丙○○就鑫成企業社
    所開立不實統一發票部分及被告壬○○、丙○○就行使業務上登
    載不實文書犯行，雖非受託代他人處理會計事務、
　　從事業務之人，然其等填製不實會計憑證或指示己○○、甲○○
    、辛○○等人如何填製不實會計憑證，在本案中居於不可或缺
    之核心地位，被告壬○○、丙○○主觀惡性重大及角色分工吃重
    ，自無使其蒙受優惠而減輕其刑之理。本院審酌上情，認為
    被告壬○○、丙○○就該等部分不應依刑法第31條第1項但書之
    規定減輕其刑。
五、另依所得稅法第76條第1 項規定，申報營利事業所得稅時，
    應提出資產負債表、綜合損益表等財務報表。又依同法第71
    條第1 項前段規定，納稅義務人應於每年5月1日起至5月31
    日申報上一年度之營利事業所得稅。查被告壬○○、丙○○2 人
    於如附表二所示申報日期，各向稅捐稽徵機關提出99年至10
    3年度營利事業所得稅結算申報書、損益及稅額計算表，而
    逃漏如附表二所示之營利事業所得稅，其中每一年度接續多
    次登載不實事項之行為，各係基於單一接續犯意，而於相當
    密接之時、空內所為數舉動，並侵害同一法益，各次舉動之
    獨立性極為薄弱，依一般社會健全觀念，難以強行分離，以
    視為數個舉動之接續施行，合為包括之一行為予以評價，應
    分別論以接續犯之包括一罪。
六、再按營業稅之申報，依加值型及非加值型營業稅法第35條第
    1 項明定，營業人除同法另有規定外，不論有無銷售額，應
    以每兩月為1期，於次期開始15日內，向主管稽徵機關申報
    。而每年申報時間，依加值型及非加值型營業稅法施行細則
    第38條之1第1項規定，應分別於每年1月、3月、5月、7月、
    9月、11月之15日前向主管稽徵機關申報上期之銷售額、應
    納或溢付營業稅額。是每期營業稅申報，於各期申報完畢即
    已結束，以「一期」作為認定逃漏營業稅次數之計算，區別
    不難，獨立性亦強（最高法院101年度台上字第4362號判決
    可資參照）。是以被告壬○○、丙○○於附表一所示各稅期，以
    鑫成企業社實際並無銷貨予興光公司之事實卻填製不實統一
    發票，再依據上開不實統一發票填載不實之「營業人銷售額
    與稅額申報書」，持以向稅捐稽徵機關分別申報每2月為1期
    之營業稅以扣抵銷項稅額，以幫助興光公司逃漏營業稅，其
    等於該稅期內之數次舉動，均為實現單一目的所為，應認定
    為接續犯之單一法律行為，均僅論以一罪。又被告壬○○、丙○○於附表一各稅期所犯上開三罪，就行為外觀而言，客觀上
    已有局部之重合，可認被告2人均係基於同一犯罪故意，而
    實行一個犯罪行為，屬一行為觸犯填製不實會計憑證、幫助
    他人逃漏稅捐、行使業務登載不實文書等三罪名，為想像競
    合犯；就附表二每年度所犯上開二罪，就行為外觀而言，客
    觀上已有局部之重合，可認被告2人均係基於同一犯罪故意
    ，而實行一個犯罪行為，屬一行為觸犯幫助他人逃漏稅捐、
    行使業務登載不實文書等二罪名，亦為想像競合犯，均應依
    刑法第55條之規定，從法定刑較重之填製不實會計憑證罪、
    幫助他人逃漏稅捐罪處斷。
七、又申報營業稅，與申報營利事業所得稅，二者之課稅期間、
    申報日期、申報時所應提出之文件均不同，獨立性強，應分
    別論罪。是本案被告壬○○、丙○○所犯如附表一、二所示各次
    犯行間，犯意各別，行為互殊，應各予分論併罰。
八、爰審酌被告壬○○身為會計師，被告丙○○係會計師事務所之員
    工，受興光公司委託處理會計記帳及稅務申報，竟未能善守
    會計師之職業道德，循正當、合法方式處理客戶之稅務事宜
    ，反憑恃其會計專業，提供非法之逃漏營業稅、營利事業所
    得稅手段，幫助興光公司逃漏稅捐，惡意欺瞞稅捐稽徵機關
    ，除增加稅捐稽徵機關之查核困難、紊亂稅捐體制外，更影
    響國家財政及稅賦之正確性及公平性，於案發後均意圖卸責
    ，未見悔意，自無從就其等犯罪後態度為有利之考量，被告
    壬○○所為有辱其會計師專業，其等2人幫助興光公司逃漏營
    業稅高達新臺幣（下同）16,291,918元，逃漏營利事業所得
    稅高達25,388,354元，對國家稅捐稽徵之公平性及社會經濟
    ，均產生莫大影響、2人參與犯罪分工之情形，兼衡被告壬○○自稱大學畢業之智識程度、現為名曜會計師事務所之主持
    會計師，年收入逾千萬元，與父母、配偶、小孩同住之家庭
    經濟狀況；被告丙○○自承大學畢業之智識程度、任職名曜會
    計師事務所，月收入約5萬餘元，與弟弟同住之家庭經濟生
    活等一切情狀，各量處如附表一、二所示之刑，並就被告邱
    雅鈴所犯如附表一、二所示之刑均諭知易科罰金之折算標準
    ，以資懲儆。
九、定執行刑部分：
(一)按裁判確定前犯數罪者，併合處罰之；數罪併罰，分別宣告
    其罪之刑，其宣告多數有期徒刑者，於各刑中之最長期以上
    ，各刑合併之刑期以下，定其刑期，但不得逾30年，刑法第
    50條第1項前段、第51條第5款訂有明文。參其立法意旨，除
    在於緩和多數有期徒刑合併執行所造成之苛酷外，更避免責
    任非難之重複，蓋有期徒刑之科處，不僅在於懲罰犯罪行為
    ，更重在矯治犯罪行為人、提升其規範意識，及回復社會對
    於法律規範之信賴，是應併合處罰之複數有期徒刑倘一律合
    併執行，將造成責任非難之效果重複滿足、邊際效應遞減之
    不當效果，甚至有違責任主義，故採行加重單一刑主義，以
    期責罰相當。是法院就應併合處罰之數個有期徒刑宣告定其
    應執行刑時，不僅應遵守上開所定「以宣告各刑中之最長期
    為下限，各刑合併之刑期為上限，但最長不得逾30年」之外
    部界限，更應受不得明顯違反公平正義、法律秩序理念及目
    的之規範。具體而言，於併合處罰，其執行刑之酌定，應視
    行為人所犯數罪之犯罪類型而定，即倘行為人所犯數罪屬相
    同之犯罪類型者（如複數竊盜、施用或販賣毒品等），於併
    合處罰時，其責任非難重複之程度較高，自應酌定較低之應
    執行刑；然行為人所犯數罪雖屬相同之犯罪類型，但所侵犯
    者為具有不可替代性、不可回復性之個人法益（如殺人、妨
    害性自主），於併合處罰時，其責任非難重複之程度則較低
    ，而可酌定較高之應執行刑；另行為人所犯數罪非惟犯罪類
    型相同，且其行為態樣、手段、動機均相似者，於併合處罰
    時其責任非難重複之程度更高，更應酌定較低之應執行刑；
    反之，行為人所犯數罪各屬不同之犯罪類型者，於併合處罰
    時其責任非難重複之程度最低，當可酌定較高之應執行刑。
(二)查被告丙○○本案犯罪時間長達9年，所犯均為填製不實會計
    憑證、幫助他人逃漏稅、行使業務上登載不實文書罪，各罪
    罪質相同，手段類似、非難程度重複性高、數次犯行所應給
    予刑罰之加重效益、所犯數罪反應出之人格特性、整體犯罪
    非難評價等情，爰依刑法第51條數罪併罰定執行刑之立法方
    式採限制加重原則，定其應執行之刑如主文第2項所示，並
    依刑法第41條第8項規定，諭知易科罰金之折算標準。
十、不定應執行刑之說明：
    按關於數罪併罰之案件，如能俟被告所犯數罪全部確定後，
    於執行時，始由該案犯罪事實最後判決之法院所對應之檢察
    署檢察官，聲請該法院裁定之，無庸於每一個案判決時定其
    應執行刑，則依此所為之定刑，不但能保障被告（受刑人）
    之聽審權，符合正當法律程序，更可提升刑罰之可預測性，
    減少不必要之重複裁判，避免違反一事不再理原則情事之發
    生（最高法院110年度台抗大字第489號裁定意旨參照）。經
    查，被告壬○○於本案所犯如附表一、二所示之罪，固均符合
    數罪併罰之要件，惟被告壬○○尚有涉犯稅捐稽徵法案件，現
    為檢察官偵查中，此有被告壬○○之前案紀錄表在卷可按，是
    被告壬○○本案犯如附表一、二所示數罪，日後有與他案合併
    定執行刑之可能，依照前開說明，俟被告所犯數罪全部確定
    後，由檢察官聲請裁定為宜，爰不予定應執行刑，附此陳明
    。　　　
伍、沒收：
一、查刑法有關沒收規定，業於104年12月17日修正、於同年月3
    0日公布，其中刑法第38條之3復於105年5月27日再經修正、
    於同年6月22日公布，並皆自105年7月1日施行。又刑法第2
    條第2項規定：「沒收、非拘束人身自由之保安處分適用裁
    判時之法律。」其立法理由略謂：「本次沒收修正經參考外
    國立法例，以切合沒收之法律本質，認沒收為本法所定刑罰
    及保安處分以外之法律效果，具有獨立性，而非刑罰（從刑
    ），為明確規範修法後有關沒收之法律適用爰明定適用裁判
    時法。」故關於沒收之法律適用，尚無新舊法比較之問題，
    於新法施行後，應一律適用新法之相關規定。
二、按犯罪所得，屬於犯罪行為人者，沒收之，前二項之沒收，
    於全部或一部不能沒收或不宜執行沒收時，追徵其價額；第
    1項及第2項之犯罪所得，包括違法行為所得、其變得之物或
    財產上利益及其孳息，刑法第38條之1第1項前段、第3項、
    第4項分別定有明文。經查，本案卷內並無積極證據可認被
    告壬○○、丙○○有自本件犯行中獲有任何報酬或對價，無從認
    定其有犯罪所得，爰不為沒收、追徵之諭知。至興光公司因
    被告壬○○、丙○○之上開犯行而逃漏稅捐取得之不法利益，尚
    非被告2人因本案之犯罪所得，自毋庸宣告沒收，併予指明
    。
據上論斷，應依刑事訴訟法第299條第1項前段，商業會計法第71
條第1款，110年12月17日修正前稅捐稽徵法第43條第1項、第2項
，刑法第2條第1項前段、第11條前段、第28條、第216條、第215
條、第31第1項、第55條、第51條第5款、第41條第1項前段、第8
項前段，刑法施行法第1之1條第1項，判決如主文。
本案經檢察官王宇承追加起訴，檢察官呂舒雯、乙○○到庭執行職
務。
中　　華　　民　　國　　111 　年　　11　　月　　25　　日
                    刑事第八庭  審判長法　官　鄭燕璘

                                      法  官  郭瓊徽

                                      法  官  陳碧玉
以上正本證明與原本無異
如不服本判決應於收受本判後20日內向本院提出上訴書狀，並應
敘述具體理由。其未敘述上訴理由者，應於上訴期間屆滿後20日
內向本院補提理由書狀（均須按他造當事人之人數附繕本）「切
勿逕送上級法院」。
  　      　　　　　　　　　　　　　　書記官　楊玉寧
中　　華　　民　　國　　111 　年　　11　　月　　28　　日
附錄本案論罪科刑法條全文：
商業會計法第71條：
商業負責人、主辦及經辦會計人員或依法受託代他人處理會計事
務之人員有下列情事之一者，處5年以下有期徒刑、拘役或科或
併科新臺幣60萬元以下罰金：
一、以明知為不實之事項，而填製會計憑證或記入帳冊。
二、故意使應保存之會計憑證、會計帳簿報表滅失毀損。
三、偽造或變造會計憑證、會計帳簿報表內容或毀損其頁數。
四、故意遺漏會計事項不為記錄，致使財務報表發生不實之結果
    。
五、其他利用不正當方法，致使會計事項或財務報表發生不實之
    結果。　
　　
修正前稅捐稽徵法第43條：
教唆或幫助犯第41條或第42條之罪者，處3年以下有期徒刑、拘
役或科新臺幣6萬元以下罰金。
稅務人員、執行業務之律師、會計師或其他合法代理人犯前項之
罪者，加重其刑至二分之一。
稅務稽徵人員違反第33條第1項規定者，處新臺幣3萬元以上15萬
元以下罰鍰。

刑法第215條：
從事業務之人，明知為不實之事項，而登載於其業務上作成之文
書，足以生損害於公眾或他人者，處3年以下有期徒刑、拘役或1
萬5千元以下罰金。

刑法第216條：
行使第210條至第215條之文書者，依偽造、變造文書或登載不實
事項或使登載不實事項之規定處斷。

附表一、鑫成企業社開立不實統一發票幫助興光工業股份有限公
司逃漏營業稅金額明細表
編號 稅期 發票 年月 發票字軌 銷售額 (元) 稅額 (元) 有無申報扣抵 幫助逃漏稅額 (元) 主文        法條及共犯  1 99年 11-12月 9911 QU00000000 740,000 37,000 有 1,018,420 壬○○共同犯填製不實會計憑證罪，處有期徒刑捌月。 丙○○共同犯填製不實會計憑證罪，處有期徒刑陸月，如易科罰金，以新臺幣壹仟元折算壹日。   9911 QU00000000 690,000 34,500 有 商業會計法第71條第1款填製不實會計憑證罪：壬○○、丙○○、丁○○、甲○○、辛○○、戊○○ 修正前稅捐稽徵法第43條第1項幫助他人逃漏稅捐罪：壬○○（依第2項規定加重）、丙○○、甲○○、辛○○、戊○○ 刑法第215條、第216條行使業務上登載不實文書罪：壬○○、丙○○、丁○○、甲○○、辛○○    9911 QU00000000 560,000 28,000 有     9911 QU00000000 183,600 9,180 有     9911 QU00000000 927,000 46,350 有     9912 QU00000000 839,000 41,950 有     9912 QU00000000 817,500 40,875 有     9912 QU00000000 900,000 45,000 有     9912 QU00000000 805,000 40,250 有     9912 QU00000000 848,000 42,400 有     9912 QU00000000 945,000 47,250 有     9912 QU00000000 810,000 40,500 有     9912 QU00000000 863,000 43,150 有     9912 QU00000000 910,000 45,500 有     9912 QU00000000 858,000 42,900 有     9912 QU00000000 900,000 45,000 有     9912 QU00000000 925,000 46,250 有     9912 QU00000000 977,000 48,850 有     9912 QU00000000 1,192,000 59,600 有     9912 QU00000000 907,000 45,350 有     9912 QU00000000 962,000 48,100 有     9912 QU00000000 883,000 44,150 有     9912 QU00000000 819,000 40,950 有     9912 QU00000000 899,000 44,950 有     9912 QU00000000 890,000 44,500 有      小計 21,050,100 1,052,505    2 100年 1-2月 10001 RU00000000 137,500 6,875 有 91,292 壬○○共同犯填製不實會計憑證罪，處有期徒刑捌月。 丙○○共同犯填製不實會計憑證罪，處有期徒刑陸月，如易科罰金，以新臺幣壹仟元折算壹日。   10001 RU00000000 192,000 9,600 有 商業會計法第71條第1款填製不實會計憑證罪：壬○○、丙○○、丁○○、甲○○、辛○○、戊○○ 修正前稅捐稽徵法第43條第1項幫助他人逃漏稅捐罪：壬○○（依第2項規定加重）、丙○○、甲○○、辛○○、戊○○ 刑法第215條、第216條行使業務上登載不實文書罪：壬○○、丙○○、丁○○、甲○○、辛○○    10001 RU00000000 72,500 3,625 有     10001 RU00000000 216,000 10,800 有     10001 RU00000000 224,000 11,200 有     10001 RU00000000 273,000 13,650 有     10001 RU00000000 100,000 5,000 有     10002 RU00000000 402,000 20,100 有     10002 RU00000000 150,000 7,500 有     10002 RU00000000 110,000 5,500 有     10002 RU00000000 215,000 10,750 有     10002 RU00000000 101,250 5,063 有     10002 RU00000000 148,000 7,400 有      小計 2,341,250 117,063    3 100年 3-4月 10003 SY00000000 380,000 19,000 有 104,514 壬○○共同犯填製不實會計憑證罪，處有期徒刑捌月。 丙○○共同犯填製不實會計憑證罪，處有期徒刑陸月，如易科罰金，以新臺幣壹仟元折算壹日。 　   10003 SY00000000 320,000 16,000 有 商業會計法第71條第1款填製不實會計憑證罪：壬○○、丙○○、丁○○、甲○○、辛○○、戊○○ 修正前稅捐稽徵法第43條第1項幫助他人逃漏稅捐罪：壬○○（依第2項規定加重）、丙○○、甲○○、辛○○、戊○○ 刑法第215條、第216條行使業務上登載不實文書罪：壬○○、丙○○、丁○○、甲○○、辛○○    10003 SY00000000 249,450 12,473 有     10003 SY00000000 198,120 9,906 有     10003 SY00000000 232,000 11,600 有     10003 SY00000000 146,200 7,310 有     10004 SY00000000 210,000 10,500 有     10004 SY00000000 211,930 10,597 有     10004 SY00000000 301,500 15,075 有     10004 SY00000000 150,250 7,513 有     10004 SY00000000 360,000 18,000 有      小計 2,759,450 137,974 　   4 100年 5-6月 10005 UC00000000 245,000 12,250 有 159,681 壬○○共同犯填製不實會計憑證罪，處有期徒刑捌月。 丙○○共同犯填製不實會計憑證罪，處有期徒刑陸月，如易科罰金，以新臺幣壹仟元折算壹日。   10005 UC00000000 670,000 33,500 有 商業會計法第71條第1款填製不實會計憑證罪：壬○○、丙○○、丁○○、甲○○、辛○○、戊○○ 修正前稅捐稽徵法第43條第1項幫助他人逃漏稅捐罪：壬○○（依第2項規定加重）、丙○○、甲○○、辛○○、戊○○ 刑法第215條、第216條行使業務上登載不實文書罪：壬○○、丙○○、丁○○、甲○○、辛○○    10005 UC00000000 525,000 26,250 有     10005 UC00000000 405,000 20,250 有     10005 UC00000000 277,500 13,875 有     10005 UC00000000 241,280 12,064 有     10006 UC00000000 306,900 15,345 有     10006 UC00000000 350,000 17,500 有     10006 UC00000000 227,500 11,375 有     10006 UC00000000 357,000 17,850 有     10006 UC00000000 266,750 13,338 有      小計 3,871,930 193,597 　   5 100年 7-8月 10007 VG00000000 577,500 28,875 有 296,266 壬○○共同犯填製不實會計憑證罪，處有期徒刑捌月。 丙○○共同犯填製不實會計憑證罪，處有期徒刑陸月，如易科罰金，以新臺幣壹仟元折算壹日。 　   10007 VG00000000 422,500 21,125 有 商業會計法第71條第1款填製不實會計憑證罪：壬○○、丙○○、丁○○、甲○○、辛○○、戊○○ 修正前稅捐稽徵法第43條第1項幫助他人逃漏稅捐罪：壬○○（依第2項規定加重）、丙○○、甲○○、辛○○、戊○○ 刑法第215條、第216條行使業務上登載不實文書罪：壬○○、丙○○、丁○○、甲○○、辛○○    10007 VG00000000 660,000 33,000 有     10007 VG00000000 438,000 21,900 有     10007 VG00000000 504,000 25,200 有     10007 VG00000000 345,000 17,250 有     10007 VG00000000 474,900 23,745 有     10008 VG00000000 482,500 24,125 有     10008 VG00000000 487,500 24,375 有     10008 VG00000000 387,225 19,361 有     10008 VG00000000 462,500 23,125 有     10008 VG00000000 301,060 15,053 有     10008 VG00000000 491,890 24,595 有     10008 VG00000000 483,000 24,150 有      小計 6,517,575 325,879 　   6 100年 9-10月  10009 WL00000000 680,000 34,000 有 321,527 壬○○共同犯填製不實會計憑證罪，處有期徒刑捌月。 丙○○共同犯填製不實會計憑證罪，處有期徒刑陸月，如易科罰金，以新臺幣壹仟元折算壹日。   10009 WL00000000 654,500 32,725 有 商業會計法第71條第1款填製不實會計憑證罪：壬○○、丙○○、丁○○、甲○○、辛○○、戊○○ 修正前稅捐稽徵法第43條第1項幫助他人逃漏稅捐罪：壬○○（依第2項規定加重）、丙○○、甲○○、辛○○、戊○○ 刑法第215條、第216條行使業務上登載不實文書罪：壬○○、丙○○、丁○○、甲○○、辛○○    10009 WL00000000 585,000 29,250 有     10009 WL00000000 576,000 28,800 有     10009 WL00000000 537,400 26,870 有     10009 WL00000000 557,500 27,875 有     10009 WL00000000 552,000 27,600 有     10010 WL00000000 537,500 26,875 有     10010 WL00000000 570,000 28,500 有     10010 WL00000000 637,750 31,888 有     10010 WL00000000 658,000 32,900 有     10010 WL00000000 370,000 18,500 有      小計 6,915,650 345,783 　   7 100年 11-12月  10011 XQ00000000 952,000 47,600 有 863,257 壬○○共同犯填製不實會計憑證罪，處有期徒刑捌月。 丙○○共同犯填製不實會計憑證罪，處有期徒刑陸月，如易科罰金，以新臺幣壹仟元折算壹日。   10011 XQ00000000 885,500 44,275 有 商業會計法第71條第1款填製不實會計憑證罪：壬○○、丙○○、丁○○、甲○○、辛○○、戊○○ 修正前稅捐稽徵法第43條第1項幫助他人逃漏稅捐罪：壬○○（依第2項規定加重）、丙○○、甲○○、辛○○、戊○○ 刑法第215條、第216條行使業務上登載不實文書罪：壬○○、丙○○、丁○○、甲○○、辛○○    10011 XQ00000000 880,000 44,000 有     10011 XQ00000000 736,000 36,800 有     10011 XQ00000000 828,000 41,400 有     10011 XQ00000000 940,000 47,000 有     10011 XQ00000000 880,000 44,000 有     10011 XQ00000000 1,375,000 68,750 有     10011 XQ00000000 875,000 43,750 有     10011 XQ00000000 1,690,000 84,500 有     10011 XQ00000000 875,000 43,750 有     10011 XQ00000000 975,000 48,750 有     10012 XQ00000000 1,243,000 62,150 有     10012 XQ00000000 1,148,000 57,400 有     10012 XQ00000000 940,000 47,000 有     10012 XQ00000000 1,308,000 65,400 有     10012 XQ00000000 952,000 47,600 有      小計 17,482,500 874,125    8 101年 1-2月  10101 YU00000000 846,000 42,300 有 240,444 壬○○共同犯填製不實會計憑證罪，處有期徒刑捌月。 丙○○共同犯填製不實會計憑證罪，處有期徒刑陸月，如易科罰金，以新臺幣壹仟元折算壹日。 　   10101 YU00000000 736,000 36,800 有 商業會計法第71條第1款填製不實會計憑證罪：壬○○、丙○○、丁○○、甲○○、辛○○、戊○○ 修正前稅捐稽徵法第43條第1項幫助他人逃漏稅捐罪：壬○○（依第2項規定加重）、丙○○、甲○○、辛○○、戊○○ 刑法第215條、第216條行使業務上登載不實文書罪：壬○○、丙○○、丁○○、甲○○、辛○○    10101 YU00000000 442,000 22,100 有     10101 YU00000000 448,000 22,400 有     10101 YU00000000 440,000 22,000 有     10102 YU00000000 585,000 29,250 有     10102 YU00000000 427,500 21,375 有     10102 YU00000000 462,000 23,100 有     10102 YU00000000 306,000 15,300 有     10102 YU00000000 434,000 21,700 有      小計 5,126,500 256,325    9 101年 3-4月  10103 AH00000000 665,000 33,250 有 334,090 壬○○共同犯填製不實會計憑證罪，處有期徒刑捌月。 丙○○共同犯填製不實會計憑證罪，處有期徒刑陸月，如易科罰金，以新臺幣壹仟元折算壹日。   10103 AH00000000 682,500 34,125 有 商業會計法第71條第1款填製不實會計憑證罪：壬○○、丙○○、丁○○、甲○○、辛○○、戊○○ 修正前稅捐稽徵法第43條第1項幫助他人逃漏稅捐罪：壬○○（依第2項規定加重）、丙○○、甲○○、辛○○、戊○○ 刑法第215條、第216條行使業務上登載不實文書罪：壬○○、丙○○、丁○○、甲○○、辛○○    10103 AH00000000 698,500 34,925 有     10103 AH00000000 755,000 37,750 有     10103 AH00000000 702,000 35,100 有     10103 AH00000000 477,500 23,875 有     10103 AH00000000 475,000 23,750 有     10103 AH00000000 423,000 21,150 有     10104 AH00000000 492,000 24,600 有     10104 AH00000000 345,000 17,250 有     10104 AH00000000 374,000 18,700 有     10104 AH00000000 467,500 23,375 有     10104 AH00000000 537,500 26,875 有     10104 AH00000000 382,500 19,125 有      小計 7,477,000 373,850    10 101年 5-6月  10105 BW00000000 459,000 22,950 有 340,643 壬○○共同犯填製不實會計憑證罪，處有期徒刑捌月。 丙○○共同犯填製不實會計憑證罪，處有期徒刑陸月，如易科罰金，以新臺幣壹仟元折算壹日。   10105 BW00000000 525,000 26,250 有 商業會計法第71條第1款填製不實會計憑證罪：壬○○、丙○○、丁○○、甲○○、辛○○、戊○○ 修正前稅捐稽徵法第43條第1項幫助他人逃漏稅捐罪：壬○○（依第2項規定加重）、丙○○、甲○○、辛○○、戊○○ 刑法第215條、第216條行使業務上登載不實文書罪：壬○○、丙○○、丁○○、甲○○、辛○○    10105 BW00000000 682,500 34,125 有     10105 BW00000000 667,000 33,350 有     10105 BW00000000 416,000 20,800 有     10105 BW00000000 332,500 16,625 有     10105 BW00000000 486,000 24,300 有     10105 BW00000000 645,000 32,250 有     10106 BW00000000 752,000 37,600 有     10106 BW00000000 575,000 28,750 有     10106 BW00000000 400,000 20,000 有     10106 BW00000000 482,500 24,125 有     10106 BW00000000 323,000 16,150 有     10106 BW00000000 470,000 23,500 有      小計 7,215,500 360,775    11 101年 7-8月   10107 DK00000000 202,500 10,125 有 242,666 壬○○共同犯填製不實會計憑證罪，處有期徒刑捌月。 丙○○共同犯填製不實會計憑證罪，處有期徒刑陸月，如易科罰金，以新臺幣壹仟元折算壹日。   10107 DK00000000 122,500 6,125 有 商業會計法第71條第1款填製不實會計憑證罪：壬○○、丙○○、丁○○、甲○○、辛○○、戊○○ 修正前稅捐稽徵法第43條第1項幫助他人逃漏稅捐罪：壬○○（依第2項規定加重）、丙○○、甲○○、辛○○、戊○○ 刑法第215條、第216條行使業務上登載不實文書罪：壬○○、丙○○、丁○○、甲○○、辛○○    10107 DK00000000 322,000 16,100 有     10107 DK00000000 114,750 5,738 有     10107 DK00000000 389,000 19,450 有     10107 DK00000000 280,000 14,000 有     10107 DK00000000 388,800 19,440 有     10107 DK00000000 203,000 10,150 有     10108 DK00000000 288,000 14,400 有     10108 DK00000000 400,000 20,000 有     10108 DK00000000 357,000 17,850 有     10108 DK00000000 555,000 27,750 有     10108 DK00000000 312,000 15,600 有     10108 DK00000000 286,000 14,300 有     10108 DK00000000 290,250 14,513 有     10108 DK00000000 304,000 15,200 有     10108 DK00000000 172,000 8,600 有      小計 4,986,800 249,341    12 101年 9-10月  10109 EY00000000 245,000 12,250 有 425,990 壬○○共同犯填製不實會計憑證罪，處有期徒刑捌月。 丙○○共同犯填製不實會計憑證罪，處有期徒刑陸月，如易科罰金，以新臺幣壹仟元折算壹日。   10109 EY00000000 243,770 12,189 有 商業會計法第71條第1款填製不實會計憑證罪：壬○○、丙○○、丁○○、甲○○、辛○○、戊○○ 修正前稅捐稽徵法第43條第1項幫助他人逃漏稅捐罪：壬○○（依第2項規定加重）、丙○○、甲○○、辛○○、戊○○ 刑法第215條、第216條行使業務上登載不實文書罪：壬○○、丙○○、丁○○、甲○○、辛○○    10109 EY00000000 217,500 10,875 有     10109 EY00000000 277,500 13,875 有     10109 EY00000000 204,750 10,238 有     10109 EY00000000 378,250 18,913 有     10109 EY00000000 256,500 12,825 有     10109 EY00000000 226,100 11,305 有     10109 EY00000000 317,900 15,895 有     10109 EY00000000 198,000 9,900 有     10110 EY00000000 232,000 11,600 有     10110 EY00000000 202,400 10,120 有     10110 EY00000000 258,000 12,900 有     10110 EY00000000 247,500 12,375 有     10110 EY00000000 215,000 10,750 有     10110 EY00000000 221,000 11,050 有     10110 EY00000000 270,900 13,545 有     10110 EY00000000 218,420 10,921 有     10110 EY00000000 217,750 10,888 有     10110 EY00000000 196,000 9,800 有     10110 EY00000000 234,500 11,725 有     10110 EY00000000 431,050 21,553 有     10110 EY00000000 360,000 18,000 有     10110 EY00000000 495,000 24,750 有     10110 EY00000000 489,000 24,450 有     10110 EY00000000 780,000 39,000 有     10110 EY00000000 567,000 28,350 有     10110 EY00000000 377,950 18,898 有      小計 8,578,740 428,940    13 102年 1-2月  10201 KN00000000 268,000 13,400 有 87,305 壬○○共同犯填製不實會計憑證罪，處有期徒刑捌月。 丙○○共同犯填製不實會計憑證罪，處有期徒刑陸月，如易科罰金，以新臺幣壹仟元折算壹日。   10201 KN00000000 239,000 11,950 有 商業會計法第71條第1款填製不實會計憑證罪：壬○○、丙○○、丁○○、甲○○、辛○○、戊○○ 修正前稅捐稽徵法第43條第1項幫助他人逃漏稅捐罪：壬○○（依第2項規定加重）、丙○○、甲○○、辛○○、戊○○ 刑法第215條、第216條行使業務上登載不實文書罪：壬○○、丙○○、丁○○、甲○○、辛○○    10201 KN00000000 224,000 11,200 有     10201 KN00000000 162,500 8,125 有     10201 KN00000000 138,800 6,940 有     10201 KN00000000 152,000 7,600 有     10202 KN00000000 199,000 9,950 有     10202 KN00000000 240,000 12,000 有     10202 KN00000000 222,000 11,100 有      小計 1,845,300 92,265    14 102年 3-4月  10203 LL00000000 238,800 11,940 有 81,990 壬○○共同犯填製不實會計憑證罪，處有期徒刑捌月。 丙○○共同犯填製不實會計憑證罪，處有期徒刑陸月，如易科罰金，以新臺幣壹仟元折算壹日。 　   10203 LL00000000 217,000 10,850 有 商業會計法第71條第1款填製不實會計憑證罪：壬○○、丙○○、丁○○、甲○○、辛○○、戊○○ 修正前稅捐稽徵法第43條第1項幫助他人逃漏稅捐罪：壬○○（依第2項規定加重）、丙○○、甲○○、辛○○、戊○○ 刑法第215條、第216條行使業務上登載不實文書罪：壬○○、丙○○、丁○○、甲○○、辛○○    10203 LL00000000 231,000 11,550 有     10203 LL00000000 187,000 9,350 有     10203 LL00000000 193,500 9,675 有     10203 LL00000000 268,000 13,400 有     10204 LL00000000 150,000 7,500 有     10204 LL00000000 214,500 10,725 有     10204 LL00000000 198,000 9,900 有     10204 LL00000000 172,000 8,600 有     10204 LL00000000 215,000 10,750 有      小計 2,284,800 114,240    15 102年 5-6月  10205 MJ00000000 264,000 13,200 有 169,550 壬○○共同犯填製不實會計憑證罪，處有期徒刑捌月。 丙○○共同犯填製不實會計憑證罪，處有期徒刑陸月，如易科罰金，以新臺幣壹仟元折算壹日。   10205 MJ00000000 132,500 6,625 有 商業會計法第71條第1款填製不實會計憑證罪：壬○○、丙○○、丁○○、甲○○、辛○○、戊○○ 修正前稅捐稽徵法第43條第1項幫助他人逃漏稅捐罪：壬○○（依第2項規定加重）、丙○○、甲○○、辛○○、戊○○ 刑法第215條、第216條行使業務上登載不實文書罪：壬○○、丙○○、丁○○、甲○○、辛○○    10205 MJ00000000 264,000 13,200 有     10205 MJ00000000 262,500 13,125 有     10205 MJ00000000 272,000 13,600 有     10205 MJ00000000 270,000 13,500 有     10205 MJ00000000 318,000 15,900 有     10206 MJ00000000 340,000 17,000 有     10206 MJ00000000 297,000 14,850 有     10206 MJ00000000 329,000 16,450 有     10206 MJ00000000 285,000 14,250 有     10206 MJ00000000 195,000 9,750 有     10206 MJ00000000 212,500 10,625 有     10206 MJ00000000 330,000 16,500 有      小計 3,771,500 188,575    16 102年 7-8月  10207 NG00000000 645,000 32,250 有 264,845 壬○○共同犯填製不實會計憑證罪，處有期徒刑捌月。 丙○○共同犯填製不實會計憑證罪，處有期徒刑陸月，如易科罰金，以新臺幣壹仟元折算壹日。   10207 NG00000000 352,000 17,600 有 商業會計法第71條第1款填製不實會計憑證罪：壬○○、丙○○、丁○○、甲○○、辛○○、戊○○ 修正前稅捐稽徵法第43條第1項幫助他人逃漏稅捐罪：壬○○（依第2項規定加重）、丙○○、甲○○、辛○○、戊○○ 刑法第215條、第216條行使業務上登載不實文書罪：壬○○、丙○○、丁○○、甲○○、辛○○    10207 NG00000000 402,000 20,100 有     10207 NG00000000 335,000 16,750 有     10207 NG00000000 320,000 16,000 有     10207 NG00000000 335,000 16,750 有     10207 NG00000000 216,000 10,800 有     10207 NG00000000 256,500 12,825 有     10207 NG00000000 302,500 15,125 有     10208 NG00000000 215,000 10,750 有     10208 NG00000000 384,000 19,200 有     10208 NG00000000 323,000 16,150 有     10208 NG00000000 343,000 17,150 有     10208 NG00000000 258,000 12,900 有     10208 NG00000000 253,500 12,675 有     10208 NG00000000 272,000 13,600 有     10208 NG00000000 369,000 18,450 有      小計 5,581,500 279,075    17 102年 9-10月  10209 PE00000000 648,000 32,400 有 334,085 壬○○共同犯填製不實會計憑證罪，處有期徒刑捌月。 丙○○共同犯填製不實會計憑證罪，處有期徒刑陸月，如易科罰金，以新臺幣壹仟元折算壹日。   10209 PE00000000 422,500 21,125 有 商業會計法第71條第1款填製不實會計憑證罪：壬○○、丙○○、丁○○、甲○○、辛○○、戊○○ 修正前稅捐稽徵法第43條第1項幫助他人逃漏稅捐罪：壬○○（依第2項規定加重）、丙○○、甲○○、辛○○、戊○○ 刑法第215條、第216條行使業務上登載不實文書罪：壬○○、丙○○、丁○○、甲○○、辛○○    10209 PE00000000 480,000 24,000 有     10209 PE00000000 315,000 15,750 有     10209 PE00000000 420,000 21,000 有     10209 PE00000000 335,000 16,750 有     10209 PE00000000 162,000 8,100 有     10209 PE00000000 205,000 10,250 有     10209 PE00000000 548,000 27,400 有     10210 PE00000000 360,000 18,000 有     10210 PE00000000 339,500 16,975 有     10210 PE00000000 384,000 19,200 有     10210 PE00000000 352,500 17,625 有     10210 PE00000000 315,000 15,750 有     10210 PE00000000 288,000 14,400 有     10210 PE00000000 752,500 37,625 有     10210 PE00000000 405,000 20,250 有     10210 PE00000000 258,000 12,900 有      小計 6,990,000 349,500    18 102年 11-12月  10211 QC00000000 280,800 14,040 有 258,607 壬○○共同犯填製不實會計憑證罪，處有期徒刑捌月。 丙○○共同犯填製不實會計憑證罪，處有期徒刑陸月，如易科罰金，以新臺幣壹仟元折算壹日。 　   10211 QC00000000 490,000 24,500 有 商業會計法第71條第1款填製不實會計憑證罪：壬○○、丙○○、丁○○、甲○○、辛○○、戊○○ 修正前稅捐稽徵法第43條第1項幫助他人逃漏稅捐罪：壬○○（依第2項規定加重）、丙○○、甲○○、辛○○、戊○○ 刑法第215條、第216條行使業務上登載不實文書罪：壬○○、丙○○、丁○○、甲○○、辛○○    10211 QC00000000 274,740 13,737 有     10211 QC00000000 351,000 17,550 有     10211 QC00000000 602,000 30,100 有     10211 QC00000000 469,000 23,450 有     10211 QC00000000 352,000 17,600 有     10211 QC00000000 256,500 12,825 有     10212 QC00000000 544,000 27,200 有     10212 QC00000000 250,740 12,537 有     10212 QC00000000 260,400 13,020 有     10212 QC00000000 290,250 14,513 有     10212 QC00000000 258,000 12,900 有     10212 QC00000000 648,000 32,400 有      小計 5,327,430 266,372    19 103年 1-2月  10301 ZA00000000 238,000 11,900 有 118,492 壬○○共同犯填製不實會計憑證罪，處有期徒刑捌月。 丙○○共同犯填製不實會計憑證罪，處有期徒刑陸月，如易科罰金，以新臺幣壹仟元折算壹日。   10301 ZA00000000 302,400 15,120 有 商業會計法第71條第1款填製不實會計憑證罪：壬○○、丙○○、丁○○、甲○○、辛○○、戊○○ 修正前稅捐稽徵法第43條第1項幫助他人逃漏稅捐罪：壬○○（依第2項規定加重）、丙○○、甲○○、辛○○、戊○○ 刑法第215條、第216條行使業務上登載不實文書罪：壬○○、丙○○、丁○○、甲○○、辛○○    10301 ZA00000000 258,000 12,900 有     10301 ZA00000000 237,000 11,850 有     10301 ZA00000000 135,000 6,750 有     10301 ZA00000000 268,000 13,400 有     10301 ZA00000000 195,000 9,750 有     10302 ZA00000000 196,000 9,800 有     10302 ZA00000000 246,240 12,312 有     10302 ZA00000000 216,000 10,800 有     10302 ZA00000000 192,000 9,600 有     10302 ZA00000000 194,400 9,720 有      小計 2,678,040 133,902    20 103年 3-4月  10303 ZV00000000 280,000 14,000 有 271,066 壬○○共同犯填製不實會計憑證罪，處有期徒刑捌月。 丙○○共同犯填製不實會計憑證罪，處有期徒刑陸月，如易科罰金，以新臺幣壹仟元折算壹日。   10303 ZV00000000 392,000 19,600 有 商業會計法第71條第1款填製不實會計憑證罪：壬○○、丙○○、丁○○、甲○○、辛○○、戊○○ 修正前稅捐稽徵法第43條第1項幫助他人逃漏稅捐罪：壬○○（依第2項規定加重）、丙○○、甲○○、辛○○、戊○○ 刑法第215條、第216條行使業務上登載不實文書罪：壬○○、丙○○、丁○○、甲○○、辛○○    10303 ZV00000000 220,000 11,000 有     10303 ZV00000000 260,000 13,000 有     10303 ZV00000000 269,750 13,488 有     10303 ZV00000000 480,000 24,000 有     10303 ZV00000000 322,000 16,100 有     10303 ZV00000000 311,250 15,563 有     10303 ZV00000000 337,500 16,875 有     10303 ZV00000000 357,500 17,875 有     10304 ZV00000000 270,000 13,500 有     10304 ZV00000000 300,000 15,000 有     10304 ZV00000000 275,400 13,770 有     10304 ZV00000000 288,000 14,400 有     10304 ZV00000000 285,000 14,250 有     10304 ZV00000000 252,000 12,600 有     10304 ZV00000000 387,000 19,350 有     10304 ZV00000000 201,000 10,050 有     10304 ZV00000000 178,200 8,910 有     10304 ZV00000000 273,000 13,650 有      小計 5,939,600 296,981    21 103年 5-6月  10305 AQ00000000 210,000 10,500 有 14,960 壬○○共同犯填製不實會計憑證罪，處有期徒刑捌月。 丙○○共同犯填製不實會計憑證罪，處有期徒刑陸月，如易科罰金，以新臺幣壹仟元折算壹日。 　   10305 AQ00000000 147,000 7,350 有 商業會計法第71條第1款填製不實會計憑證罪：壬○○、丙○○、丁○○、甲○○、辛○○、戊○○ 修正前稅捐稽徵法第43條第1項幫助他人逃漏稅捐罪：壬○○（依第2項規定加重）、丙○○、甲○○、辛○○、戊○○ 刑法第215條、第216條行使業務上登載不實文書罪：壬○○、丙○○、丁○○、甲○○、辛○○    10305 AQ00000000 88,000 4,400 有     10306 AQ00000000 83,000 4,150 有     10306 AQ00000000 78,000 3,900 有     10306 AQ00000000 81,000 4,050 有     10306 AQ00000000 95,000 4,750 有      小計 782,000 39,100    22 103年 7-8月  10307 BK00000000 240,500 12,025 有 220,993 壬○○共同犯填製不實會計憑證罪，處有期徒刑捌月。 丙○○共同犯填製不實會計憑證罪，處有期徒刑陸月，如易科罰金，以新臺幣壹仟元折算壹日。   10307 BK00000000 144,000 7,200 有 商業會計法第71條第1款填製不實會計憑證罪：壬○○、丙○○、丁○○、甲○○、辛○○、戊○○ 修正前稅捐稽徵法第43條第1項幫助他人逃漏稅捐罪：壬○○（依第2項規定加重）、丙○○、甲○○、辛○○、戊○○ 刑法第215條、第216條行使業務上登載不實文書罪：壬○○、丙○○、丁○○、甲○○、辛○○    10307 BK00000000 240,000 12,000 有     10307 BK00000000 283,400 14,170 有     10307 BK00000000 280,350 14,018 有     10307 BK00000000 280,800 14,040 有     10307 BK00000000 409,500 20,475 有     10307 BK00000000 274,400 13,720 有     10307 BK00000000 301,600 15,080 有     10307 BK00000000 508,800 25,440 有     10308 BK00000000 265,600 13,280 有     10308 BK00000000 206,500 10,325 有     10308 BK00000000 273,000 13,650 有     10308 BK00000000 297,500 14,875 有     10308 BK00000000 261,000 13,050 有     10308 BK00000000 314,500 15,725 有     10308 BK00000000 272,000 13,600 有      小計 4,853,450 242,673    23 103年 9-10月  10309 CE00000000 420,000 21,000 有 257,759 壬○○共同犯填製不實會計憑證罪，處有期徒刑捌月。 丙○○共同犯填製不實會計憑證罪，處有期徒刑陸月，如易科罰金，以新臺幣壹仟元折算壹日。   10309 CE00000000 327,250 16,363 有 商業會計法第71條第1款填製不實會計憑證罪：壬○○、丙○○、丁○○、甲○○、辛○○、戊○○ 修正前稅捐稽徵法第43條第1項幫助他人逃漏稅捐罪：壬○○（依第2項規定加重）、丙○○、甲○○、辛○○、戊○○ 刑法第215條、第216條行使業務上登載不實文書罪：壬○○、丙○○、丁○○、甲○○、辛○○    10309 CE00000000 288,000 14,400 有     10309 CE00000000 258,750 12,938 有     10309 CE00000000 368,000 18,400 有     10309 CE00000000 322,500 16,125 有     10309 CE00000000 276,750 13,838 有     10309 CE00000000 336,000 16,800 有     10309 CE00000000 320,000 16,000 有     10309 CE00000000 288,000 14,400 有     10309 CE00000000 430,000 21,500 有     10309 CE00000000 335,000 16,750 有     10309 CE00000000 280,500 14,025 有     10309 CE00000000 319,000 15,950 有     10309 CE00000000 337,500 16,875 有     10309 CE00000000 378,000 18,900 有     10309 CE00000000 342,000 17,100 有      小計 5,627,250 281,364    24 103年 11-12月  10311 CZ00000000 360,000 18,000 有 368,384 壬○○共同犯填製不實會計憑證罪，處有期徒刑捌月。 丙○○共同犯填製不實會計憑證罪，處有期徒刑陸月，如易科罰金，以新臺幣壹仟元折算壹日。   10311 CZ00000000 387,000 19,350 有 商業會計法第71條第1款填製不實會計憑證罪：壬○○、丙○○、丁○○、甲○○、辛○○、戊○○ 修正前稅捐稽徵法第43條第1項幫助他人逃漏稅捐罪：壬○○（依第2項規定加重）、丙○○、甲○○、辛○○、戊○○ 刑法第215條、第216條行使業務上登載不實文書罪：壬○○、丙○○、丁○○、甲○○、辛○○    10311 CZ00000000 320,000 16,000 有     10311 CZ00000000 276,250 13,813 有     10311 CZ00000000 294,000 14,700 有     10311 CZ00000000 260,000 13,000 有     10311 CZ00000000 305,620 15,281 有     10311 CZ00000000 388,000 19,400 有     10311 CZ00000000 276,000 13,800 有     10311 CZ00000000 348,000 17,400 有     10311 CZ00000000 336,000 16,800 有     10311 CZ00000000 180,000 9,000 有     10311 CZ00000000 365,500 18,275 有     10311 CZ00000000 270,000 13,500 有     10311 CZ00000000 384,000 19,200 有     10312 CZ00000000 270,100 13,505 有     10312 CZ00000000 330,000 16,500 有     10312 CZ00000000 472,500 23,625 有     10312 CZ00000000 350,000 17,500 有     10312 CZ00000000 475,000 23,750 有     10312 CZ00000000 368,000 18,400 有     10312 CZ00000000 355,000 17,750 有     10312 CZ00000000 352,000 17,600 有      小計 7,722,970 386,149    25 104年 1-2月  10401 NN00000000 256,000 12,800 有 135,940 壬○○共同犯填製不實會計憑證罪，處有期徒刑捌月。 丙○○共同犯填製不實會計憑證罪，處有期徒刑陸月，如易科罰金，以新臺幣壹仟元折算壹日。 　   10401 NN00000000 185,000 9,250 有 商業會計法第71條第1款填製不實會計憑證罪：壬○○、丙○○、丁○○、甲○○、辛○○、戊○○ 修正前稅捐稽徵法第43條第1項幫助他人逃漏稅捐罪：壬○○（依第2項規定加重）、丙○○、甲○○、辛○○、戊○○ 刑法第215條、第216條行使業務上登載不實文書罪：壬○○、丙○○、丁○○、甲○○、辛○○    10401 NN00000000 306,000 15,300 有     10401 NN00000000 162,000 8,100 有     10401 NN00000000 224,000 11,200 有     10401 NN00000000 256,000 12,800 有     10401 NN00000000 195,000 9,750 有     10401 NN00000000 218,400 10,920 有     10402 NN00000000 208,000 10,400 有     10402 NN00000000 180,000 9,000 有     10402 NN00000000 190,400 9,520 有     10402 NN00000000 185,000 9,250 有     10402 NN00000000 153,000 7,650 有      小計 2,718,800 135,940    26 104年 3-4月  10403 PG00000000 212,500 10,625 有 179,066 壬○○共同犯填製不實會計憑證罪，處有期徒刑捌月。 丙○○共同犯填製不實會計憑證罪，處有期徒刑陸月，如易科罰金，以新臺幣壹仟元折算壹日。   10403 PG00000000 355,320 17,766 有 商業會計法第71條第1款填製不實會計憑證罪：壬○○、丙○○、丁○○、甲○○、辛○○、戊○○ 修正前稅捐稽徵法第43條第1項幫助他人逃漏稅捐罪：壬○○（依第2項規定加重）、丙○○、甲○○、辛○○、戊○○ 刑法第215條、第216條行使業務上登載不實文書罪：壬○○、丙○○、丁○○、甲○○、辛○○    10403 PG00000000 208,600 10,430 有     10403 PG00000000 279,500 13,975 有     10403 PG00000000 249,400 12,470 有     10403 PG00000000 230,000 11,500 有     10403 PG00000000 279,000 13,950 有     10403 PG00000000 208,000 10,400 有     10403 PG00000000 252,000 12,600 有     10404 PG00000000 184,000 9,200 有     10404 PG00000000 188,000 9,400 有     10404 PG00000000 212,500 10,625 有     10404 PG00000000 256,500 12,825 有     10404 PG00000000 283,800 14,190 有     10404 PG00000000 315,000 15,750 有     10404 PG00000000 192,000 9,600 有      小計 3,906,120 195,306    27 104年 5-6月  10405 QA00000000 225,000 11,250 有 182,878 壬○○共同犯填製不實會計憑證罪，處有期徒刑捌月。 丙○○共同犯填製不實會計憑證罪，處有期徒刑陸月，如易科罰金，以新臺幣壹仟元折算壹日。   10405 QA00000000 240,000 12,000 有 商業會計法第71條第1款填製不實會計憑證罪：壬○○、丙○○、丁○○、甲○○、癸○、戊○○ 修正前稅捐稽徵法第43條第1項幫助他人逃漏稅捐罪：壬○○（依第2項規定加重）、丙○○、丁○○、甲○○、癸○、戊○○ 刑法第215條、第216條行使業務上登載不實文書罪：壬○○、丙○○、丁○○、甲○○、癸○    10405 QA00000000 341,000 17,050 有     10405 QA00000000 322,500 16,125 有     10405 QA00000000 279,000 13,950 有     10405 QA00000000 266,600 13,330 有     10405 QA00000000 402,360 20,118 有     10405 QA00000000 391,000 19,550 有     10405 QA00000000 285,600 14,280 有     10406 QA00000000 537,500 26,875 有     10406 QA00000000 237,500 11,875 有     10406 QA00000000 279,500 13,975 有      小計 3,807,560 190,378    28 104年 7-8月  10407 QU00000000 365,400 18,270 有 375,535 壬○○共同犯填製不實會計憑證罪，處有期徒刑捌月。 丙○○共同犯填製不實會計憑證罪，處有期徒刑陸月，如易科罰金，以新臺幣壹仟元折算壹日。   10407 QU00000000 485,000 24,250 有 商業會計法第71條第1款填製不實會計憑證罪：壬○○、丙○○、丁○○、甲○○、癸○、戊○○ 修正前稅捐稽徵法第43條第1項幫助他人逃漏稅捐罪：壬○○（依第2項規定加重）、丙○○、丁○○、甲○○、癸○、戊○○ 刑法第215條、第216條行使業務上登載不實文書罪：壬○○、丙○○、丁○○、甲○○、癸○    10407 QU00000000 276,000 13,800 有     10407 QU00000000 528,000 26,400 有     10407 QU00000000 542,000 27,100 有     10407 QU00000000 650,000 32,500 有     10407 QU00000000 669,000 33,450 有     10407 QU00000000 458,400 22,920 有     10407 QU00000000 628,000 31,400 有     10407 QU00000000 288,000 14,400 有     10408 QU00000000 632,000 31,600 有     10408 QU00000000 336,000 16,800 有     10408 QU00000000 430,000 21,500 有     10408 QU00000000 485,000 24,250 有     10408 QU00000000 323,000 16,150 有     10408 QU00000000 258,000 12,900 有     10408 QU00000000 352,000 17,600 有     10408 QU00000000 216,000 10,800 有     10408 QU00000000 114,000 5,700 有      小計 8,035,800 401,790    29 104年 9-10月  10409 RN00000000 279,500 13,975 有 380,956 壬○○共同犯填製不實會計憑證罪，處有期徒刑捌月。 丙○○共同犯填製不實會計憑證罪，處有期徒刑陸月，如易科罰金，以新臺幣壹仟元折算壹日。 　   10409 RN00000000 279,000 13,950 有 商業會計法第71條第1款填製不實會計憑證罪：壬○○、丙○○、丁○○、甲○○、癸○、戊○○ 修正前稅捐稽徵法第43條第1項幫助他人逃漏稅捐罪：壬○○（依第2項規定加重）、丙○○、丁○○、甲○○、癸○、戊○○ 刑法第215條、第216條行使業務上登載不實文書罪：壬○○、丙○○、丁○○、甲○○、癸○    10409 RN00000000 256,000 12,800 有     10409 RN00000000 218,400 10,920 有     10409 RN00000000 224,000 11,200 有     10409 RN00000000 360,000 18,000 有     10409 RN00000000 336,000 16,800 有     10409 RN00000000 288,000 14,400 有     10409 RN00000000 322,500 16,125 有     10409 RN00000000 276,750 13,838 有     10409 RN00000000 320,000 16,000 有     10409 RN00000000 240,000 12,000 有     10409 RN00000000 240,500 12,025 有     10409 RN00000000 280,350 14,018 有     10409 RN00000000 508,800 25,440 有     10409 RN00000000 81,000 4,050 有     10409 RN00000000 300,000 15,000 有     10409 RN00000000 261,000 13,050 有     10409 RN00000000 240,000 12,000 有     10409 RN00000000 265,600 13,280 有     10410 RN00000000 551,000 27,550 有     10410 RN00000000 195,000 9,750 有     10410 RN00000000 256,500 12,825 有     10410 RN00000000 187,000 9,350 有     10410 RN00000000 172,000 8,600 有     10410 RN00000000 228,000 11,400 有     10410 RN00000000 365,000 18,250 有     10410 RN00000000 208,200 10,410 有      小計 7,740,100 387,006    30 104年 11-12月  10411 SG00000000 430,000 21,500 有 614,730 壬○○共同犯填製不實會計憑證罪，處有期徒刑捌月。 丙○○共同犯填製不實會計憑證罪，處有期徒刑陸月，如易科罰金，以新臺幣壹仟元折算壹日。 　   10411 SG00000000 436,970 21,849 有 商業會計法第71條第1款填製不實會計憑證罪：壬○○、丙○○、丁○○、甲○○、癸○、戊○○ 修正前稅捐稽徵法第43條第1項幫助他人逃漏稅捐罪：壬○○（依第2項規定加重）、丙○○、丁○○、甲○○、癸○、戊○○ 刑法第215條、第216條行使業務上登載不實文書罪：壬○○、丙○○、丁○○、甲○○、癸○    10411 SG00000000 216,000 10,800 有     10411 SG00000000 480,000 24,000 有     10411 SG00000000 570,000 28,500 有     10411 SG00000000 448,000 22,400 有     10411 SG00000000 430,000 21,500 有     10411 SG00000000 335,000 16,750 有     10411 SG00000000 474,000 23,700 有     10411 SG00000000 648,000 32,400 有     10411 SG00000000 430,000 21,500 有     10411 SG00000000 339,500 16,975 有     10411 SG00000000 402,360 20,118 有     10411 SG00000000 450,000 22,500 有     10411 SG00000000 460,000 23,000 有     10411 SG00000000 360,000 18,000 有     10411 SG00000000 420,000 21,000 有     10411 SG00000000 432,000 21,600 有     10412 SG00000000 430,000 21,500 有     10412 SG00000000 294,500 14,725 有     10412 SG00000000 654,500 32,725 有     10412 SG00000000 357,000 17,850 有     10412 SG00000000 450,000 22,500 有     10412 SG00000000 348,000 17,400 有     10412 SG00000000 970,000 48,500 有     10412 SG00000000 770,500 38,525 有     10412 SG00000000 420,000 21,000 有     10412 SG00000000 276,750 13,838 有      小計 12,733,080 636,655    31 105年 1-2月  10501 AU00000000 335,000 16,750 有 266,598 壬○○共同犯填製不實會計憑證罪，處有期徒刑捌月。 丙○○共同犯填製不實會計憑證罪，處有期徒刑陸月，如易科罰金，以新臺幣壹仟元折算壹日。 　   10501 AU00000000 270,000 13,500 有 商業會計法第71條第1款填製不實會計憑證罪：壬○○、丙○○、丁○○、甲○○、癸○、戊○○ 修正前稅捐稽徵法第43條第1項幫助他人逃漏稅捐罪：壬○○（依第2項規定加重）、丙○○、丁○○、甲○○、癸○、戊○○ 刑法第215條、第216條行使業務上登載不實文書罪：壬○○、丙○○、丁○○、甲○○、癸○    10501 AU00000000 215,000 10,750 有     10501 AU00000000 320,000 16,000 有     10501 AU00000000 450,000 22,500 有     10501 AU00000000 460,000 23,000 有     10501 AU00000000 654,500 32,725 有     10501 AU00000000 256,500 12,825 有     10501 AU00000000 208,600 10,430 有     10501 AU00000000 270,000 13,500 有     10501 AU00000000 280,000 14,000 有     10502 AU00000000 352,000 17,600 有     10502 AU00000000 387,000 19,350 有     10502 AU00000000 356,200 17,810 有     10502 AU00000000 150,000 7,500 有     10502 AU00000000 88,000 4,400 有     10502 AU00000000 427,350 21,368 有      小計 5,480,150 274,008    32 105年 3-4月  10503 BM00000000 512,000 25,600 有 148,420 壬○○共同犯填製不實會計憑證罪，處有期徒刑捌月。 丙○○共同犯填製不實會計憑證罪，處有期徒刑陸月，如易科罰金，以新臺幣壹仟元折算壹日。   10503 BM00000000 375,000 18,750 有 商業會計法第71條第1款填製不實會計憑證罪：壬○○、丙○○、丁○○、甲○○、癸○、戊○○ 修正前稅捐稽徵法第43條第1項幫助他人逃漏稅捐罪：壬○○（依第2項規定加重）、丙○○、丁○○、甲○○、癸○、戊○○ 刑法第215條、第216條行使業務上登載不實文書罪：壬○○、丙○○、丁○○、甲○○、癸○    10503 BM00000000 215,000 10,750 有     10503 BM00000000 199,200 9,960 有     10503 BM00000000 465,500 23,275 有     10503 BM00000000 424,000 21,200 有     10503 BM00000000 114,000 5,700 有     10504 BM00000000 148,000 7,400 有     10504 BM00000000 127,500 6,375 有     10504 BM00000000 215,000 10,750 有     10504 BM00000000 107,500 5,375 有     10504 BM00000000 279,000 13,950 有      小計 3,181,700 159,085    33 105年 5-6月  10505 CD00000000 193,200 9,660 有 156,252 壬○○共同犯填製不實會計憑證罪，處有期徒刑捌月。 丙○○共同犯填製不實會計憑證罪，處有期徒刑陸月，如易科罰金，以新臺幣壹仟元折算壹日。 　   10505 CD00000000 127,500 6,375 有 商業會計法第71條第1款填製不實會計憑證罪：壬○○、丙○○、丁○○、甲○○、癸○、戊○○ 修正前稅捐稽徵法第43條第1項幫助他人逃漏稅捐罪：壬○○（依第2項規定加重）、丙○○、丁○○、甲○○、癸○、戊○○ 刑法第215條、第216條行使業務上登載不實文書罪：壬○○、丙○○、丁○○、甲○○、癸○    10505 CD00000000 332,000 16,600 有     10505 CD00000000 374,000 18,700 有     10505 CD00000000 208,600 10,430 有     10505 CD00000000 340,000 17,000 有     10506 CD00000000 432,000 21,600 有     10506 CD00000000 150,000 7,500 有     10506 CD00000000 306,740 15,337 有     10506 CD00000000 276,000 13,800 有     10506 CD00000000 341,000 17,050 有     10506 CD00000000 375,000 18,750 有      小計 3,456,040 172,802    34 105年 7-8月  10507 CV00000000 227,500 11,375 有 199,343 壬○○共同犯填製不實會計憑證罪，處有期徒刑捌月。 丙○○共同犯填製不實會計憑證罪，處有期徒刑陸月，如易科罰金，以新臺幣壹仟元折算壹日。 　   10507 CV00000000 335,000 16,750 有 商業會計法第71條第1款填製不實會計憑證罪：壬○○、丙○○、丁○○、甲○○、癸○、戊○○ 修正前稅捐稽徵法第43條第1項幫助他人逃漏稅捐罪：壬○○（依第2項規定加重）、丙○○、丁○○、甲○○、癸○、戊○○ 刑法第215條、第216條行使業務上登載不實文書罪：壬○○、丙○○、丁○○、甲○○、癸○    10507 CV00000000 238,800 11,940 有     10507 CV00000000 292,000 14,600 有     10507 CV00000000 63,500 3,175 有     10507 CV00000000 286,800 14,340 有     10507 CV00000000 245,000 12,250 有     10507 CV00000000 221,000 11,050 有     10507 CV00000000 270,500 13,525 有     10507 CV00000000 290,250 14,513 有     10507 CV00000000 280,000 14,000 有     10507 CV00000000 332,500 16,625 有     10507 CV00000000 492,000 24,600 有     10507 CV00000000 846,000 42,300 有     10508 CV00000000 2,500 125 無      小計 4,423,350 221,168    35 105年 9-10月  10509 DM00000000 351,000 17,550 有 782,008 壬○○共同犯填製不實會計憑證罪，處有期徒刑捌月。 丙○○共同犯填製不實會計憑證罪，處有期徒刑陸月，如易科罰金，以新臺幣壹仟元折算壹日。 　   10509 DM00000000 556,800 27,840 有 商業會計法第71條第1款填製不實會計憑證罪：壬○○、丙○○、丁○○、甲○○、癸○、戊○○ 修正前稅捐稽徵法第43條第1項幫助他人逃漏稅捐罪：壬○○（依第2項規定加重）、丙○○、丁○○、甲○○、癸○、戊○○ 刑法第215條、第216條行使業務上登載不實文書罪：壬○○、丙○○、丁○○、甲○○、癸○    10509 DM00000000 460,000 23,000 有     10509 DM00000000 370,000 18,500 有     10509 DM00000000 495,000 24,750 有     10509 DM00000000 238,800 11,940 有     10509 DM00000000 472,200 23,610 有     10509 DM00000000 585,250 29,263 有     10509 DM00000000 438,000 21,900 有     10509 DM00000000 559,400 27,970 有     10509 DM00000000 378,000 18,900 有     10509 DM00000000 630,000 31,500 有     10509 DM00000000 388,800 19,440 有     10509 DM00000000 386,400 19,320 有     10509 DM00000000 575,000 28,750 有     10509 DM00000000 682,500 34,125 有     10509 DM00000000 377,200 18,860 有     10509 DM00000000 382,500 19,125 有     10510 DM00000000 487,500 24,375 有     10510 DM00000000 374,000 18,700 有     10510 DM00000000 496,000 24,800 有     10510 DM00000000 470,000 23,500 有     10510 DM00000000 493,000 24,650 有     10510 DM00000000 780,000 39,000 有     10510 DM00000000 837,500 41,875 有     10510 DM00000000 494,500 24,725 有     10510 DM00000000 384,000 19,200 有     10510 DM00000000 602,000 30,100 有     10510 DM00000000 423,200 21,160 有     10510 DM00000000 912,500 45,625 有     10510 DM00000000 180,600 9,030 有     10510 DM00000000 430,100 21,505 有     10510 DM00000000 450,000 22,500 有      小計 16,141,750 807,088    36 105年 11-12月  10511 ED00000000 432,000 21,600 有 628,500 壬○○共同犯填製不實會計憑證罪，處有期徒刑捌月。 丙○○共同犯填製不實會計憑證罪，處有期徒刑陸月，如易科罰金，以新臺幣壹仟元折算壹日。 　   10511 ED00000000 750,000 37,500 有 商業會計法第71條第1款填製不實會計憑證罪：壬○○、丙○○、丁○○、甲○○、癸○、戊○○ 修正前稅捐稽徵法第43條第1項幫助他人逃漏稅捐罪：壬○○（依第2項規定加重）、丙○○、丁○○、甲○○、癸○、戊○○ 刑法第215條、第216條行使業務上登載不實文書罪：壬○○、丙○○、丁○○、甲○○、癸○    10511 ED00000000 406,250 20,313 有     10511 ED00000000 292,000 14,600 有     10511 ED00000000 615,250 30,763 有     10511 ED00000000 528,000 26,400 有     10511 ED00000000 526,500 26,325 有     10511 ED00000000 287,500 14,375 有     10511 ED00000000 531,200 26,560 有     10511 ED00000000 800,000 40,000 有     10511 ED00000000 658,000 32,900 有     10511 ED00000000 440,000 22,000 有     10511 ED00000000 112,000 5,600 有     10511 ED00000000 112,500 5,625 有     10511 ED00000000 74,800 3,740 有     10512 ED00000000 486,000 24,300 有     10512 ED00000000 258,000 12,900 有     10512 ED00000000 605,700 30,285 有     10512 ED00000000 388,800 19,440 有     10512 ED00000000 377,000 18,850 有     10512 ED00000000 423,170 21,159 有     10512 ED00000000 486,000 24,300 有     10512 ED00000000 752,000 37,600 有     10512 ED00000000 530,200 26,510 有     10512 ED00000000 365,000 18,250 有     10512 ED00000000 896,000 44,800 有     10512 ED00000000 195,000 9,750 有     10512 ED00000000 180,600 9,030 有     10512 ED00000000 138,000 6,900 有      小計 12,647,470 632,375    37 106年 1-2月  10601 MP00000000 235,000 11,750 有 150,140 壬○○共同犯填製不實會計憑證罪，處有期徒刑捌月。 丙○○共同犯填製不實會計憑證罪，處有期徒刑陸月，如易科罰金，以新臺幣壹仟元折算壹日。 　   10601 MP00000000 238,000 11,900 有 商業會計法第71條第1款填製不實會計憑證罪：壬○○、丙○○、丁○○、甲○○、癸○、戊○○ 修正前稅捐稽徵法第43條第1項幫助他人逃漏稅捐罪：壬○○（依第2項規定加重）、丙○○、丁○○、甲○○、癸○、戊○○ 刑法第215條、第216條行使業務上登載不實文書罪：壬○○、丙○○、丁○○、甲○○、癸○    10601 MP00000000 194,400 9,720 有     10601 MP00000000 441,240 22,062 有     10601 MP00000000 451,500 22,575 有     10601 MP00000000 570,400 28,520 有     10601 MP00000000 196,000 9,800 有     10601 MP00000000 294,500 14,725 有     10601 MP00000000 25,000 1,250 有     10602 MP00000000 38,250 1,913 有     10602 MP00000000 31,500 1,575 有     10602 MP00000000 182,000 9,100 有     10602 MP00000000 402,000 20,100 有      小計 3,299,790 164,990    38 106年 3-4月  10603 NE00000000 846,000 42,300 有 212,888 壬○○共同犯填製不實會計憑證罪，處有期徒刑捌月。 丙○○共同犯填製不實會計憑證罪，處有期徒刑陸月，如易科罰金，以新臺幣壹仟元折算壹日。   10603 NE00000000 348,000 17,400 有 商業會計法第71條第1款填製不實會計憑證罪：壬○○、丙○○、丁○○、甲○○、癸○、戊○○ 修正前稅捐稽徵法第43條第1項幫助他人逃漏稅捐罪：壬○○（依第2項規定加重）、丙○○、丁○○、甲○○、癸○、戊○○ 刑法第215條、第216條行使業務上登載不實文書罪：壬○○、丙○○、丁○○、甲○○、癸○    10603 NE00000000 102,000 5,100 有     10603 NE00000000 224,000 11,200 有     10603 NE00000000 342,000 17,100 有     10603 NE00000000 698,500 34,925 有     10603 NE00000000 115,000 5,750 有     10604 NE00000000 184,000 9,200 有     10604 NE00000000 175,500 8,775 有     10604 NE00000000 375,500 18,775 有     10604 NE00000000 198,900 9,945 有     10604 NE00000000 269,500 13,475 有     10604 NE00000000 202,400 10,120 有     10604 NE00000000 301,500 15,075 有     10604 NE00000000 377,950 18,898 有      小計 4,760,750 238,038    39 106年 5-6月  10605 NV00000000 153,000 7,650 有 217,195 壬○○共同犯填製不實會計憑證罪，處有期徒刑捌月。 丙○○共同犯填製不實會計憑證罪，處有期徒刑陸月，如易科罰金，以新臺幣壹仟元折算壹日。 　   10605 NV00000000 185,000 9,250 有 商業會計法第71條第1款填製不實會計憑證罪：壬○○、丙○○、丁○○、甲○○、癸○、戊○○ 修正前稅捐稽徵法第43條第1項幫助他人逃漏稅捐罪：壬○○（依第2項規定加重）、丙○○、丁○○、甲○○、癸○、戊○○ 刑法第215條、第216條行使業務上登載不實文書罪：壬○○、丙○○、丁○○、甲○○、癸○    10605 NV00000000 190,400 9,520 有     10605 NV00000000 180,000 9,000 有     10605 NV00000000 384,000 19,200 有     10605 NV00000000 324,000 16,200 有     10605 NV00000000 184,000 9,200 有     10605 NV00000000 230,000 11,500 有     10605 NV00000000 249,400 12,470 有     10605 NV00000000 258,000 12,900 有     10605 NV00000000 336,000 16,800 有     10606 NV00000000 322,500 16,125 有     10606 NV00000000 172,800 8,640 有     10606 NV00000000 237,000 11,850 有     10606 NV00000000 285,000 14,250 有     10606 NV00000000 112,000 5,600 有     10606 NV00000000 203,000 10,150 有     10606 NV00000000 280,500 14,025 有     10606 NV00000000 115,000 5,750 有     10606 NV00000000 317,800 15,890 有     10606 NV00000000 224,000 11,200 有      小計 4,943,400 247,170    40 106年 7-8月  10607 PL00000000 356,250 17,813 有 310,683 壬○○共同犯填製不實會計憑證罪，處有期徒刑捌月。 丙○○共同犯填製不實會計憑證罪，處有期徒刑陸月，如易科罰金，以新臺幣壹仟元折算壹日。 　   10607 PL00000000 229,500 11,475 有 商業會計法第71條第1款填製不實會計憑證罪：壬○○、丙○○、丁○○、甲○○、癸○、戊○○ 修正前稅捐稽徵法第43條第1項幫助他人逃漏稅捐罪：壬○○（依第2項規定加重）、丙○○、丁○○、甲○○、癸○、戊○○ 刑法第215條、第216條行使業務上登載不實文書罪：壬○○、丙○○、丁○○、甲○○、癸○    10607 PL00000000 846,000 42,300 有     10607 PL00000000 96,800 4,840 有     10607 PL00000000 184,000 9,200 有     10607 PL00000000 451,500 22,575 有     10607 PL00000000 268,000 13,400 有     10607 PL00000000 414,000 20,700 有     10607 PL00000000 387,000 19,350 有     10607 PL00000000 337,500 16,875 有     10607 PL00000000 256,500 12,825 有     10607 PL00000000 150,000 7,500 有     10607 PL00000000 320,000 16,000 有     10607 PL00000000 116,200 5,810 有     10607 PL00000000 285,000 14,250 有     10607 PL00000000 250,000 12,500 有     10607 PL00000000 420,000 21,000 有     10607 PL00000000 483,000 24,150 有     10607 PL00000000 664,000 33,200 有     10607 PL00000000 210,000 10,500 有      小計 6,725,250 336,263    41 106年 9-10月  10609 QB00000000 486,000 24,300 有 1,007,076 壬○○共同犯填製不實會計憑證罪，處有期徒刑捌月。 丙○○共同犯填製不實會計憑證罪，處有期徒刑陸月，如易科罰金，以新臺幣壹仟元折算壹日。 　　   10609 QB00000000 468,000 23,400 有 商業會計法第71條第1款填製不實會計憑證罪：壬○○、丙○○、丁○○、甲○○、戊○○ 修正前稅捐稽徵法第43條第1項幫助他人逃漏稅捐罪：壬○○（依第2項規定加重）、丙○○、丁○○、甲○○、戊○○ 刑法第215條、第216條行使業務上登載不實文書罪：壬○○、丙○○、丁○○、甲○○    10609 QB00000000 446,200 22,310 有     10609 QB00000000 629,000 31,450 有     10609 QB00000000 621,400 31,070 有     10609 QB00000000 837,500 41,875 有     10609 QB00000000 551,000 27,550 有     10609 QB00000000 540,000 27,000 有     10609 QB00000000 338,300 16,915 有     10609 QB00000000 470,000 23,500 有     10609 QB00000000 502,500 25,125 有     10609 QB00000000 528,000 26,400 有     10609 QB00000000 761,200 38,060 有     10609 QB00000000 434,700 21,735 有     10609 QB00000000 621,000 31,050 有     10609 QB00000000 632,500 31,625 有     10609 QB00000000 602,800 30,140 有     10609 QB00000000 506,900 25,345 有     10609 QB00000000 597,500 29,875 有     10610 QB00000000 1,150,000 57,500 有     10610 QB00000000 486,000 24,300 有     10610 QB00000000 510,000 25,500 有     10610 QB00000000 296,000 14,800 有     10610 QB00000000 504,000 25,200 有     10610 QB00000000 626,500 31,325 有     10610 QB00000000 766,800 38,340 有     10610 QB00000000 950,500 47,525 有     10610 QB00000000 840,000 42,000 有     10610 QB00000000 841,500 42,075 有     10610 QB00000000 744,400 37,220 有     10610 QB00000000 365,400 18,270 有     10610 QB00000000 600,000 30,000 有     10610 QB00000000 655,450 32,773 有     10610 QB00000000 407,400 20,370 有     10610 QB00000000 273,050 13,653 有      小計 20,591,500 1,029,576    42 106年 11-12月  10611 QS00000000 846,000 42,300 有 1,347,340 壬○○共同犯填製不實會計憑證罪，處有期徒刑捌月。 丙○○共同犯填製不實會計憑證罪，處有期徒刑陸月，如易科罰金，以新臺幣壹仟元折算壹日。   10611 QS00000000 561,000 28,050 有 商業會計法第71條第1款填製不實會計憑證罪：壬○○、丙○○、丁○○、甲○○、戊○○ 修正前稅捐稽徵法第43條第1項幫助他人逃漏稅捐罪：壬○○（依第2項規定加重）、丙○○、丁○○、甲○○、戊○○ 刑法第215條、第216條行使業務上登載不實文書罪：壬○○、丙○○、丁○○、甲○○    10611 QS00000000 807,500 40,375 有     10611 QS00000000 630,000 31,500 有     10611 QS00000000 468,000 23,400 有     10611 QS00000000 229,500 11,475 有     10611 QS00000000 869,500 43,475 有     10611 QS00000000 656,000 32,800 有     10611 QS00000000 323,000 16,150 有     10611 QS00000000 972,000 48,600 有     10611 QS00000000 387,200 19,360 有     10611 QS00000000 446,200 22,310 有     10611 QS00000000 684,500 34,225 有     10611 QS00000000 764,800 38,240 有     10611 QS00000000 451,500 22,575 有     10611 QS00000000 837,500 41,875 有     10611 QS00000000 238,000 11,900 有     10611 QS00000000 551,000 27,550 有     10611 QS00000000 664,000 33,200 有     10611 QS00000000 400,500 20,025 有     10611 QS00000000 630,000 31,500 有     10611 QS00000000 840,000 42,000 有     10611 QS00000000 662,000 33,100 有     10612 QS00000000 875,000 43,750 有     10612 QS00000000 640,000 32,000 有     10612 QS00000000 752,500 37,625 有     10612 QS00000000 344,000 17,200 有     10612 QS00000000 429,100 21,455 有     10612 QS00000000 841,500 42,075 有     10612 QS00000000 802,200 40,110 有     10612 QS00000000 896,000 44,800 有     10612 QS00000000 336,000 16,800 有     10612 QS00000000 766,800 38,340 有     10612 QS00000000 626,500 31,325 有     10612 QS00000000 782,000 39,100 有     10612 QS00000000 506,900 25,345 有     10612 QS00000000 712,800 35,640 有     10612 QS00000000 584,200 29,210 有     10612 QS00000000 358,200 17,910 有     10612 QS00000000 660,500 33,025 有     10612 QS00000000 683,100 34,155 有     10612 QS00000000 664,000 33,200 有     10612 QS00000000 450,800 22,540 有     10612 QS00000000 437,000 21,850 有     10612 QS00000000 432,000 21,600 有      小計 27,500,800 1,375,040    43 107年 1-2月  10701 YR00000000 342,000 17,100 有 235,850 壬○○共同犯填製不實會計憑證罪，處有期徒刑捌月。 丙○○共同犯填製不實會計憑證罪，處有期徒刑陸月，如易科罰金，以新臺幣壹仟元折算壹日。 　   10701 YR00000000 318,750 15,938 有 商業會計法第71條第1款填製不實會計憑證罪：壬○○、丙○○、丁○○、甲○○、戊○○ 修正前稅捐稽徵法第43條第1項幫助他人逃漏稅捐罪：壬○○（依第2項規定加重）、丙○○、丁○○、甲○○、戊○○ 刑法第215條、第216條行使業務上登載不實文書罪：壬○○、丙○○、丁○○、甲○○    10701 YR00000000 486,000 24,300 有     10701 YR00000000 387,000 19,350 有     10701 YR00000000 367,200 18,360 有     10701 YR00000000 296,250 14,813 有     10701 YR00000000 405,800 20,290 有     10701 YR00000000 446,500 22,325 有     10701 YR00000000 494,500 24,725 有     10701 YR00000000 335,800 16,790 有     10701 YR00000000 453,800 22,690 有     10702 YR00000000 105,600 5,280 有     10702 YR00000000 150,000 7,500 有     10702 YR00000000 103,680 5,184 有     10702 YR00000000 87,500 4,375 有     10702 YR00000000 115,000 5,750 有     10702 YR00000000 149,600 7,480 有      小計 5,044,980 252,250    44 107年 3-4月  10703 AN00000000 324,000 16,200 有 397,816 壬○○共同犯填製不實會計憑證罪，處有期徒刑捌月。 丙○○共同犯填製不實會計憑證罪，處有期徒刑陸月，如易科罰金，以新臺幣壹仟元折算壹日。 　　   10703 AN00000000 193,600 9,680 有 商業會計法第71條第1款填製不實會計憑證罪：壬○○、丙○○、丁○○、甲○○、戊○○ 修正前稅捐稽徵法第43條第1項幫助他人逃漏稅捐罪：壬○○（依第2項規定加重）、丙○○、丁○○、甲○○、戊○○ 刑法第215條、第216條行使業務上登載不實文書罪：壬○○、丙○○、丁○○、甲○○    10703 AN00000000 262,900 13,145 有     10703 AN00000000 249,100 12,455 有     10703 AN00000000 243,600 12,180 有     10703 AN00000000 157,500 7,875 有     10703 AN00000000 249,300 12,465 有     10703 AN00000000 376,000 18,800 有     10703 AN00000000 525,000 26,250 有     10703 AN00000000 190,900 9,545 有     10703 AN00000000 301,550 15,078 有     10703 AN00000000 301,500 15,075 有     10703 AN00000000 185,000 9,250 有     10703 AN00000000 264,500 13,225 有     10704 AN00000000 419,250 20,963 有     10704 AN00000000 331,500 16,575 有     10704 AN00000000 334,000 16,700 有     10704 AN00000000 360,000 18,000 有     10704 AN00000000 499,500 24,975 有     10704 AN00000000 358,800 17,940 有     10704 AN00000000 598,000 29,900 有     10704 AN00000000 384,000 19,200 有     10704 AN00000000 236,500 11,825 有     10704 AN00000000 253,800 12,690 有     10704 AN00000000 698,500 34,925 有      小計 8,298,300 414,916    45 107年 5-6月  10705 CL00000000 242,000 12,100 有 388,555 壬○○共同犯填製不實會計憑證罪，處有期徒刑捌月。 丙○○共同犯填製不實會計憑證罪，處有期徒刑陸月，如易科罰金，以新臺幣壹仟元折算壹日。 　   10705 CL00000000 313,200 15,660 有 商業會計法第71條第1款填製不實會計憑證罪：壬○○、丙○○、丁○○、甲○○、戊○○ 修正前稅捐稽徵法第43條第1項幫助他人逃漏稅捐罪：壬○○（依第2項規定加重）、丙○○、丁○○、甲○○、戊○○ 刑法第215條、第216條行使業務上登載不實文書罪：壬○○、丙○○、丁○○、甲○○    10705 CL00000000 401,300 20,065 有     10705 CL00000000 298,800 14,940 有     10705 CL00000000 384,000 19,200 有     10705 CL00000000 370,000 18,500 有     10705 CL00000000 306,000 15,300 有     10705 CL00000000 153,000 7,650 有     10705 CL00000000 370,000 18,500 有     10705 CL00000000 272,000 13,600 有     10705 CL00000000 257,600 12,880 有     10705 CL00000000 425,500 21,275 有     10706 CL00000000 173,900 8,695 有     10706 CL00000000 360,000 18,000 有     10706 CL00000000 217,500 10,875 有     10706 CL00000000 335,400 16,770 有     10706 CL00000000 286,800 14,340 有     10706 CL00000000 420,000 21,000 有     10706 CL00000000 377,200 18,860 有     10706 CL00000000 324,000 16,200 有     10706 CL00000000 230,000 11,500 有     10706 CL00000000 280,500 14,025 有     10706 CL00000000 377,000 18,850 有     10706 CL00000000 400,200 20,010 有     10706 CL00000000 289,200 14,460 有      小計 7,865,100 393,255    46 107年 7-8月  10707 EH00000000 493,200 24,660 有 602,632 壬○○共同犯填製不實會計憑證罪，處有期徒刑捌月。 丙○○共同犯填製不實會計憑證罪，處有期徒刑陸月，如易科罰金，以新臺幣壹仟元折算壹日。 　   10707 EH00000000 429,000 21,450 有 商業會計法第71條第1款填製不實會計憑證罪：壬○○、丙○○、丁○○、甲○○、戊○○ 修正前稅捐稽徵法第43條第1項幫助他人逃漏稅捐罪：壬○○（依第2項規定加重）、丙○○、丁○○、甲○○、戊○○ 刑法第215條、第216條行使業務上登載不實文書罪：壬○○、丙○○、丁○○、甲○○    10707 EH00000000 499,500 24,975 有     10707 EH00000000 358,500 17,925 有     10707 EH00000000 400,200 20,010 有     10707 EH00000000 504,000 25,200 有     10707 EH00000000 435,000 21,750 有     10707 EH00000000 435,500 21,775 有     10707 EH00000000 403,500 20,175 有     10707 EH00000000 429,000 21,450 有     10707 EH00000000 378,100 18,905 有     10707 EH00000000 441,000 22,050 有     10707 EH00000000 439,300 21,965 有     10707 EH00000000 437,000 21,850 有     10707 EH00000000 531,250 26,563 有     10707 EH00000000 368,000 18,400 有     10707 EH00000000 494,500 24,725 有     10707 EH00000000 436,200 21,810 有     10708 EH00000000 277,500 13,875 有     10708 EH00000000 348,220 17,411 有     10708 EH00000000 272,000 13,600 有     10708 EH00000000 250,560 12,528 有     10708 EH00000000 332,800 16,640 有     10708 EH00000000 283,500 14,175 有     10708 EH00000000 257,000 12,850 有     10708 EH00000000 177,800 8,890 有     10708 EH00000000 380,800 19,040 有     10708 EH00000000 342,000 17,100 有     10708 EH00000000 322,000 16,100 有     10708 EH00000000 391,000 19,550 有     10708 EH00000000 189,200 9,460 有     10708 EH00000000 275,500 13,775 有     10708 EH00000000 384,000 19,200 有      小計 12,396,630 619,832    47 107年 9-10月  10709 GE00000000 846,000 42,300 有 331,353 壬○○共同犯填製不實會計憑證罪，處有期徒刑捌月。 丙○○共同犯填製不實會計憑證罪，處有期徒刑陸月，如易科罰金，以新臺幣壹仟元折算壹日。   10709 GE00000000 184,000 9,200 有 商業會計法第71條第1款填製不實會計憑證罪：壬○○、丙○○、丁○○、甲○○、己○○、戊○○ 修正前稅捐稽徵法第43條第1項幫助他人逃漏稅捐罪：壬○○（依第2項規定加重）、丙○○、丁○○、甲○○、己○○、戊○○ 刑法第215條、第216條行使業務上登載不實文書罪：壬○○、丙○○、丁○○、甲○○、己○○    10709 GE00000000 96,800 4,840 有     10709 GE00000000 451,500 22,575 有     10709 GE00000000 268,000 13,400 有     10709 GE00000000 387,000 19,350 有     10709 GE00000000 356,250 17,813 有     10709 GE00000000 414,000 20,700 有     10709 GE00000000 337,500 16,875 有     10709 GE00000000 229,500 11,475 有     10710 GE00000000 320,000 16,000 有     10710 GE00000000 664,000 33,200 有     10710 GE00000000 210,000 10,500 有     10710 GE00000000 483,000 24,150 有     10710 GE00000000 420,000 21,000 有     10710 GE00000000 294,500 14,725 有     10710 GE00000000 348,000 17,400 有     10710 GE00000000 342,000 17,100 有      小計 6,652,050 332,603    48 107年 11-12月  10711 JB00000000 648,000 32,400 有 153,338 壬○○共同犯填製不實會計憑證罪，處有期徒刑捌月。 丙○○共同犯填製不實會計憑證罪，處有期徒刑陸月，如易科罰金，以新臺幣壹仟元折算壹日。   10711 JB00000000 332,000 16,600 有 商業會計法第71條第1款填製不實會計憑證罪：壬○○、丙○○、丁○○、甲○○、己○○、戊○○ 修正前稅捐稽徵法第43條第1項幫助他人逃漏稅捐罪：壬○○（依第2項規定加重）、丙○○、丁○○、甲○○、己○○、戊○○ 刑法第215條、第216條行使業務上登載不實文書罪：壬○○、丙○○、丁○○、甲○○、己○○    10711 JB00000000 400,000 20,000 有     10711 JB00000000 85,500 4,275 有     10711 JB00000000 215,250 10,763 有     10712 JB00000000 540,000 27,000 有     10712 JB00000000 846,000 42,300 有      小計 3,066,750 153,338    

附表二、鑫成企業社開立不實統一發票幫助興光工業股份有限公
司逃漏營利事業所得稅明細表
編號 年度 補徵營利事業所得稅額 主文 1 99 經估算興光公司99年度逃漏所得稅金額為2,786,227元，惟已逾核課期間。 壬○○犯會計師幫助他人逃漏稅捐罪，處有期徒刑陸月，如易科罰金，以新臺幣壹仟元折算壹日。 丙○○共同犯幫助他人逃漏稅捐罪，處有期徒刑伍月，如易科罰金，以新臺幣壹仟元折算壹日。 2 100 2,229,855元 壬○○犯會計師幫助他人逃漏稅捐罪，處有期徒刑陸月，如易科罰金，以新臺幣壹仟元折算壹日。 丙○○共同犯幫助他人逃漏稅捐罪，處有期徒刑伍月，如易科罰金，以新臺幣壹仟元折算壹日。 3 101 2,143,464元 壬○○犯會計師幫助他人逃漏稅捐罪，處有期徒刑陸月，如易科罰金，以新臺幣壹仟元折算壹日。 丙○○共同犯幫助他人逃漏稅捐罪，處有期徒刑伍月，如易科罰金，以新臺幣壹仟元折算壹日。 4 102 2,553,419元 壬○○犯會計師幫助他人逃漏稅捐罪，處有期徒刑陸月，如易科罰金，以新臺幣壹仟元折算壹日。 丙○○共同犯幫助他人逃漏稅捐罪，處有期徒刑伍月，如易科罰金，以新臺幣壹仟元折算壹日。 5 103 3,028,362元 壬○○犯會計師幫助他人逃漏稅捐罪，處有期徒刑陸月，如易科罰金，以新臺幣壹仟元折算壹日。 丙○○共同犯幫助他人逃漏稅捐罪，處有期徒刑伍月，如易科罰金，以新臺幣壹仟元折算壹日。 6 104 3,170,313元 壬○○犯會計師幫助他人逃漏稅捐罪，處有期徒刑陸月，如易科罰金，以新臺幣壹仟元折算壹日。 丙○○共同犯幫助他人逃漏稅捐罪，處有期徒刑伍月，如易科罰金，以新臺幣壹仟元折算壹日。 7 105 3,197,789元 壬○○犯會計師幫助他人逃漏稅捐罪，處有期徒刑陸月，如易科罰金，以新臺幣壹仟元折算壹日。 丙○○共同犯幫助他人逃漏稅捐罪，處有期徒刑伍月，如易科罰金，以新臺幣壹仟元折算壹日。 8 106 3,963,054元 壬○○犯會計師幫助他人逃漏稅捐罪，處有期徒刑陸月，如易科罰金，以新臺幣壹仟元折算壹日。 丙○○共同犯幫助他人逃漏稅捐罪，處有期徒刑伍月，如易科罰金，以新臺幣壹仟元折算壹日。 9 107 648,680元 壬○○犯會計師幫助他人逃漏稅捐罪，處有期徒刑陸月，如易科罰金，以新臺幣壹仟元折算壹日。 丙○○共同犯幫助他人逃漏稅捐罪，處有期徒刑伍月，如易科罰金，以新臺幣壹仟元折算壹日。 

附表三、證據資料
供述證據     非供述證據     1.被告壬○○於調查、偵訊及本院準備、審理程序中之供述（[追6]偵六卷P49-60、P195-206；[追6]本院卷一P135-148、P310-339） 2.被告丙○○於調查、偵訊及本院準備、審理程序中之供述（[追6]偵六卷P89-104、P209-233；[追6]本院卷一P218-248、P310-339、P387-422） 3.證人即同案被告癸○於調查、偵訊及本院準備、審理程序中之供述（[追6]偵一卷P225-229(同[追6]偵四卷P213-217)、P243-249(同[追6]偵四卷P233-239)；[追6]偵五卷P303-317、P393-401[追6]；本院卷一P218-248、P407-416、P423） 4.證人即同案被告己○○於調查、偵訊及本院準備、審理程序中之供述（[追6]偵五卷P343-360、P403-413；[追6]本院卷一P218-248、P416-422、P433） 5.證人即同案被告丁○○於調查、偵訊及本院準備程序中之供述（[追6]偵一卷P117-123(同[追6]偵四卷P119-125)、P148-152、P159、P161(同[追6]偵四卷P194-205、P207)；[追6]本院卷一P218-248） 6.證人即同案被告甲○○於調查、偵訊及本院準備、審理程序中之供述（[追6]偵一卷P125-133(同[追6]偵四卷P127-135)、P152-157、P159、P163(同[追6]偵四卷P194-205、P209)、P305-308(同[追6]偵四卷P307-310)、P371-374、P377(同[追6]偵四卷P290-294、P297)；[追6]偵五卷P65-71、P79-84、P153-157、P159、P161；[追6]本院卷一P218-248、P321-339、P343） 7.證人即同案被告戊○○於調查、偵訊及本院準備、審理程序中之供述（[追6]偵一卷P109-115(同[追6]偵四卷P111-117)、P157-159、P165(同[追6]偵四卷P194-205、P211)；[追6]偵五卷P49-50、P59、P157-159、P163；[追6]本院卷一P218-248、P311-321、P341） 8.證人即同案被告辛○○於調查、偵訊及本院準備、審理程序中之供述（[追6]偵一卷P257-263(同[追6]偵四卷P241-247)、P291-295、P297(同[追6]偵四卷P277-283)、P321-324(同[追6]偵四卷P323-326)、P369-370、P374-375(同[追6]偵四卷P289-295)；[追6]偵五卷P50-53、P57；[追6]本院卷一P218-248、P400-407、P437） 9.證人陳春風於偵訊中之供述（[追6]偵五卷P48-49、P55） 10.證人陳寶珠於國稅局談話記錄、調查及偵訊中之供述（[追6]偵二卷P95-96；[追6]偵四卷P107-110；[追6]偵五卷P48-53） 11.證人施惠真於國稅局談話記錄中之供述（[追6]偵二卷P195-196） 12.證人庚○○於國稅局談話記錄及本院審理中之供述（[追6]偵二卷P211-212、P203-205(同[追6]偵五卷P478-480)、P219-221(同[追6]偵五卷P482-484)；[追6]本院卷一P389-400、P429）     1.財政部南區國稅局查緝案件分析報告(鑫成企業社)（[追6]偵一卷P5-16） 2.扣押物編號1-1-42：電腦伺服器內擷取資料「營業稅請款明細表」影本1張（[追6]偵一卷P231(同[追6]偵一卷P167、[追6]偵四卷P179、P219)） 3.財政部南區國稅局發函予興光公司歷次到場說明及提供資料之函文（[追6]偵二卷P210、P217、P225、P227~227-1、(同[追6]偵三卷P698-697、[追6]偵五卷P85、P107、P109、P447、P455、P459、P477、P481、P485-492)） 4.扣押物編號1-1-42:電腦伺服器內擷取檔案「興光注意事項-0000000」影本1張（[追6]偵一卷P317-319、[追6]偵五卷P323(同[追6]偵一卷P325-327、[追6]偵四卷P319-321、P327-329、[追6]偵五卷P321、[追6]偵六卷P167、P173-175、P177)） 5.興光工業股份有限公司99年10月底截至107年10月底之預估費用表一份（[追6]偵一卷P329-353(同[追6]偵一卷P169-175、P233-239、P265-271、[追6]偵四卷P181-187、P221-227、P249-255、P331-347、[追6]偵五卷P93-95、P103-105、P319、P367-371、[追6]偵六卷P61-84、P117-161)） 6.法務部調查局臺南市調查處109年8月31日南市機法一字第10966566540號函暨檢附之鑫成企業社107年11月開立買受人興光工業股份有限公司之統一發票影本6張（[追6]偵一卷P387-399(同[追6]偵四卷P305-318、P349-359、[追6]偵五卷P116)） 7.營業人暨扣繳單位稅籍查詢列印（[追6]偵二卷P18-19） 8.鑫成企業社設立登記資料一份（[追6]偵二卷P20-28(同[追6]偵二卷P194)） 9.財政部南區國稅局欠稅查詢情形表（[追6]偵二卷P28-1） 10.鑫成企業社99年至107年申報書(按年度)查詢（[追6]偵二卷P29-37） 11.鑫成企業社99年12月至107年12月營業人銷售額與稅額申報書(401)（[追6]偵二卷P38-86） 12.鑫成企業社專案申請調檔統一發票查核名冊(進項以買受人按銷售人列印)（[追6]偵二卷P87） 13.鑫成企業社專案申請調檔查核清單(進項)（[追6]偵二卷P88-91） 14.鼎讚實業有限公司營業稅年度資料查詢(銷項去路明細)（[追6]偵二卷P92-93） 15.鼎讚實業有限公司106年3月至8月開立買受人鑫成企業社之發票影本一份（[追6]偵二卷P99-100） 16.鼎讚實業有限公司第一銀行活期存款存摺封面及內頁影本一份（[追6]偵二卷P101-104） 17.鑫成企業社專案申請調檔統一發票查核名冊(銷項以銷售人按買受人列印)（[追6]偵二卷P107） 18.鑫成企業社專案申請調檔查核清單(銷項)（[追6]偵二卷P108-143） 19.勞動部勞工保險局107年11月14日保費資字第10713356320號函（[追6]偵二卷P144） 20.鑫成企業社100年度至106年度綜合所得稅BAN給付清單（[追6]偵二卷P145-151） 21.鑫成企業社營業稅申報情形及銀行帳戶進出明細（[追6]偵二卷P152-153(同[追6]偵五卷P325-326)） 22.板信商業銀行集中作業中心107年10月2日板信集中字第1077416582號函暨檢附之開戶基本資料及交易明細一份、板信商業銀行集中作業中心108年1月22日板信集中字第1087401376號函暨檢附之交易明細一份（[追6]偵二卷P154-176(同[追6]偵一卷P68-89、[追6]偵四卷P137-159)） 23.板信商業銀行集中作業中心107年10月26日板信集中字第1077417246號函暨檢附之鑫成企業社存(提)款明細查詢表及交易傳票影本1份（[追6]偵二卷P178-193(同[追6]偵四卷P160-178、[追6]偵五卷P327)） 24.興光工業股份有限公司營業稅稅籍資料查詢作業列印（[追6]偵二卷P202） 25.鑫成企業社管理分類帳彙整表及99至106年度總分類帳（[追6]偵二卷P233-324(同[追6]偵五卷P337-338)） 26.鑫成企業社99年11月至106年12月開立買受人興光工業股份有限公司之發票影本一份（[追6]偵二卷P325-451、[追6]偵三卷P452-695(同[追6]偵一卷P273-288、P309-316、P355-365、[追6]偵四卷P257-272、[追6]偵五卷P137、P373-391)） 27.興光工業股份公司管理分類帳彙整表及101至106年度總分類帳（[追6]偵三卷P698-796(同[追6]偵五卷P329-334)） 28.興光工業股份公司營業稅年度資料查詢進項來源明細（[追6]偵三卷P807-808） 29.鑫成企業社99至106年度資產負債表（[追6]偵三卷P809-816(同[追6]偵五卷P335-336)） 30.鑫成企業社涉嫌虛開不實統一發票幫助興光公司逃漏稅損之銷售額及稅額計算表（[追6]偵三卷P825） 31.興光公司虛報進項逃漏稅捐之銷售額及稅額計算表（[追6]偵三卷P826） 32.採認有交易之統一發票明細表（[追6]偵三卷P827-829） 33.鑫成企業社開立銷項發票明細表（[追6]偵三卷P830-845） 34.法務部調查局臺南市調查處108年7月25日南市機法一字第10866551540號函暨檢附之調查報告及相關證據（[追6]偵四卷P3-29） 35.法務部調查局臺南調查處108年11月18日南市機法一字第10866581570號函暨檢附之交易明細及交易傳票影本（[追6]偵四卷P63-100） 36.法務部調查局臺南市調查處109年2月26日南市機法一字第10966512620號函暨檢附之陳寶珠調查筆錄（[追6]偵四卷P105-110） 37.被告甲○○於110年1月21日提出其與丙○○之LINE對話擷圖1張（[追6]偵五卷P73） 38.被告甲○○於110年2月5日提出之筆跡對照圖、名曜會計師事務所請款明細表及108年1月7日與丙○○的LINE對話記錄截圖3張（[追6]偵五卷P87-91(同[追6]偵六卷P163)） 39.鑫成企業社107年1月至12月開立買受人興光工業股份有限公司之發票1份（[追6]偵五卷P111-133、P141(同[追6]偵五卷P139、P365-366)） 40.甲○○於110年2月9日提出之LINE對話紀錄擷圖1份（[追6]偵五卷P165） 41.甲○○與丙○○間之LINE對話數位鑑識報告（[追6]偵五卷P167-234） 42.癸○勞保記錄（[追6]偵五卷P239） 43.名曜會計師事務所員工勞保記錄（[追6]偵五卷P241-253） 44.丙○○勞保記錄（[追6]偵五卷P263-267） 45.名曜會計師事務所丙○○組下106、107年度組員名單（[追6]偵五卷P269-272(同[追6]偵五卷P339-341、P363、[追6]偵六卷P113-115)） 46.己○○勞保記錄（[追6]偵五卷P285-287） 47.己○○於110年3月23日手寫筆跡（[追6]偵五卷P361） 48.財政部南區國稅局發函予鑫成企業社歷次到場說明及提供資料之函文（[追6]偵五卷P451、P463-465） 49.財政部南區國稅局裁處書（[追6]偵五卷P469） 50.被告甲○○於110年4月12日提出之刑事陳報狀暨檢附之相關資料（[追6]偵五卷P471-593） 51.財政部南區國稅局110年4月28日南區國稅審四字第1101003177號函暨檢附之營利事業所得稅營業淨利率及純益率比較表1紙（[追6]偵五卷P601-603） 52.興光工業有限公司預估費用清單（[追6]偵六卷P85、P169(同[追6]偵六卷P171、P175)） 53.名曜會計師事務所102至107年度記帳人員分組表（[追6]偵六卷P105-109） 54.興光工業(股)公司、鑫成企業社104年3-4月請款單（[追6]偵六卷P165） 55.甲○○與丙○○之LINE對話紀錄擷圖一份（[追6]偵六卷P179-193） 56.本案關係圖（[追6]偵七卷P51） 57.興光工業股份有限公司98至107年度營利事業所得稅結算申報書(損益及稅額計算表)（[追6]偵七卷P53-62） 58.鑫成企業社99至107年度營利事業所得稅結算申報書(損益及稅額計算表)（[追6]偵七卷P63-71(同[追6]偵三卷P817-284)） 59.被告丙○○之辯護人於110年10月20日提出之刑事準備書狀暨檢附之財政部南區國稅局以南區國稅安南銷售字第10804811953號函及陳述意見書影本各一份（[追6]本院卷一P257-271） 60.被告壬○○辯護人林仲豪律師於110年11月3日提出之興光公司收入與純益統計表（[追6]本院卷一P351） 61.被告壬○○辯護人林仲豪律師於110年11月4日提出之刑事陳報狀暨檢附之興光公司收入與純益統計表（[追6]本院卷一P357-359） 62.財政部南區國稅局111年2月21日南區國稅審四字第1112001310號函暨檢附之鑫成企業社開立不實統一發票幫助興光工業股份有限公司逃漏營業稅金額及營利事業所得稅明細表各1份（[追6]本院卷一P443-465） 63.財政部南區國稅局111年4月27日南區國稅審四字第1111002986號函（[追6]本院卷二P113）     

附表四、罪數
編號 被告 條文 刑度 罪數 1 壬○○ 共同犯填製不實會計憑證罪 8月 48   會計師幫助他人逃漏稅捐罪 6月 (得易科罰金) 9 2 丙○○ 共同犯填製不實會計憑證罪 6月 (得易科罰金) 48   共同犯幫助他人逃漏稅捐罪 5月 (得易科罰金) 9 

附表五、卷目對照表
1.[追3]偵一卷-臺灣臺南地方檢察署107年度偵字第12003號偵察卷宗 2.[追3]偵二卷-臺灣臺南地方檢察署107年度偵字第12003號偵察卷宗 3.[追3]偵三卷-臺灣臺南地方檢察署109年度偵字第7609號偵察卷宗 4.[追3]本院卷一-臺灣臺南地方法院109年度訴字第751號刑事卷宗(卷一) 5.[追3]本院卷二-臺灣臺南地方法院109年度訴字第751號刑事卷宗(卷二)